臺灣高等法院臺中分院刑事判決
110年度金上訴字第377號
                                  110年度金上訴字第378號
上  訴  人  臺灣臺中地方檢察署檢察官
上  訴  人  
即  被  告  蕭宏富



選任辯護人  簡詩展律師
            蕭博仁律師
被      告  陳永承

                    住彰化縣○○鎮○○里○○路000號之00    四樓

上列上訴人因被告加重詐欺等案件，不服臺灣彰化地方法院108
年度訴字第172、1226號中華民國109年12月22日第一審判決（起
訴案號：臺灣彰化地方檢察署107年度偵字第823號、第2542號、
第3253號、第3328號、第5128號；追加起訴案號：同署108年度
偵字第5849號），提起上訴，本院判決如下：
    主  文
原判決附表二編號1、3、4、10、18至21、31、34、35、37關於Ｇ
○○部分，暨就Ｇ○○所定之應執行刑，均撤銷。
Ｇ○○犯如附表二編號1、3、4、10、18至21、31、34、35、37所示
之罪，分別處如附表二編號1、3、4、10、18至21、31、34、35
、37「主文欄」所示之刑及沒收。
其餘上訴（含檢察官對陳永承上訴部分）駁回。
Ｇ○○上開撤銷改判部分所處之徒刑及上訴駁回部分所處之徒刑，
應執行有期徒刑參年拾月。
    事  實
一、Ｇ○○基於加入詐欺犯罪組織之犯意，於民國106 年12月間
    ，加入劉建宏、「憲哥」及其他真實姓名年籍不詳等成年成
    員所組成之3人以上以實施詐術為手段，具有持續性、牟利
    性之有結構性組織。陳永承亦基於加入犯罪組織之犯意，於
    106 年12月29日加入上開3人以上以實施詐術為手段，具有
    持續性、牟利性之有結構性組織（陳永承有罪部分已確定）
    ，Ｇ○○擔任領取被害人款項之車手，陳永承則擔任向Ｇ○○取款
    之工作。Ｇ○○（自106 年12月18日起）即與劉建宏、「憲哥
    」、其他詐欺集團其他成員、陳永承（自106 年12月29日起
    ）共同意圖為自己不法之所有，基於3 人以上共同詐欺取財
    、三人以上共同以網際網路對公眾散布而詐欺取財及掩飾、
    隱匿詐欺所得去向、所在之犯意聯絡，先由上開詐欺集團之
    不詳成員，以如附表一所示之詐騙手法，向如附表一所示之
    被害人施以詐術，致如附表一所示之被害人陷於錯誤，而於
    如附表一所示之時間，將如附表一所示之款項轉帳、匯入如
    附表一所示之人頭帳戶後，Ｇ○○旋於上開附表一（起訴書原
    記載之附表，業經原審公訴檢察官於原審當庭及具狀更正如
    本判決附表一）所示之時間地點，持詐欺集團成員交付如附
    表一所示之人頭帳戶金融卡，提領如附表一所示之款項。Ｇ○○附表一編號1 至22所領取之款項，均交給真實姓名年籍不
    詳之上手，附表一編號23至37則交給上手陳永承（陳永承就
    附表一編號23至25、28、30之犯行不在本件起訴範圍），再
    由上手及陳永承將收到之款項轉交給「憲哥」，而製造金流
    斷點，掩飾、隱匿詐欺犯罪所得之去向、所在。Ｇ○○每次領
    款，可獲得所領款項1%作為報酬，陳永承則是向Ｇ○○每收取
    新臺幣（下同）10萬元可領得500元之報酬。
二、案經子○○、卯○○、丑○○、宇○○、辰○○、丁○○、
    乙○○、Ｆ○○、酉○○、庚○○、丙○、Ｄ○○、巳○○
    、李微真、寅○○、戌○○、Ｅ○○、未○○、地○○、王
    鉅富、戊○○、Ｉ○○、Ｈ○○、天○○、己○、Ｃ○○、
    亥○○、午○○、黃○○、Ｊ○○、Ｂ○○、玄○○、林思
    辰、壬○○、辛○○、宙○○、Ａ○○等訴由彰化縣警察局
    北斗分局、彰化縣警察局溪湖分局、彰化縣警察局員林分局
    、彰化縣警察局田中分局報告臺灣彰化地方檢察署檢察官偵
    查起訴及追加起訴。
    理  由
甲、被告Ｇ○○有罪部分
壹、程序及證據能力方面
一、關於被告Ｇ○○之起訴事實，起訴書證據清單欄內雖記載被害
    人鍾宏德、李宥萱、鄭庭蓁、謝楚娟之相關事宜，然此部分
    並未記載於犯罪事實欄內，且業經原審公訴檢察官具狀說明
    此部分記載僅為事實陳述，並非本件起訴範圍，起訴之範圍
    詳如公訴檢察官於原審109年6月10日準備程序當庭更正之附
    表（即如本案判決附表一所示；見原審卷二第19至30頁、第
    71頁），是法院就上開部分自無庸審理，合先敘明。
二、證據能力部分　　
㈠、按組織犯罪防制條例第12條第1 項中段規定：「訊問證人之
    筆錄，以在檢察官或法官面前作成，並經踐行刑事訴訟法所
    定訊問證人之程序者為限，始得採為證據。」係以立法排除
    被告以外之人於警詢或檢察事務官調查中所為之陳述，得適
    用刑事訴訟法第159 條之2 、第159 條之3 及第159 條之5
    之規定，是證人於警詢時之陳述，於違反組織犯罪防制條例
    案件，即絕對不具有證據能力，自不得採為判決基礎。上開
    規定係排除一般證人於警詢陳述之證據能力之特別規定，然
    被告於警詢之陳述，對被告本身而言，則不在排除之列（最
    高法院102 年度台上字第2653號判決意旨參照）。本案共同
    被告陳永承及相關證人於警詢、偵查、法院未經具結有關被
    告Ｇ○○涉犯參與犯罪組織罪之陳述，依組織犯罪防制條例第1
    2條第1 項中段規定無證據能力，自不得作為認定被告Ｇ○○涉
    犯組織犯罪防制條例罪名之證據，不得採為判決基礎（然就
    加重詐欺取財及洗錢罪部分則不受此限制）。
㈡、按被告以外之人於審判外之言詞或書面陳述，除法律有規定
    者外，不得作為證據；又被告以外之人於審判外之陳述，雖
    不符合刑事訴訟法第159 條之1 至之4 規定，但經當事人於
    審判程序同意作為證據，法院審酌該言詞或書面陳述作成時
    之情況，認為適當者，亦得為證據。當事人、代理人或辯護
    人於法院調查證據時，知有同法第159 條第1 項不得為證據
    之情形，而未於言詞辯論終結前聲明異議者，視為有前項之
    同意，刑事訴訟法第159 條第1 項及第159 條之5 分別定有
    明文。經查，本判決所引用被告Ｇ○○以外之人於審判外之言
    詞與書面陳述，檢察官、被告Ｇ○○及辯護人於本院準備程序
    時均不爭執其證據能力，亦未於言詞辯論終結前聲明異議，
    而本院審酌各該證據作成時之情況，並無違法不當或證明力
    明顯過低之瑕疵，認以之作為證據應屬適當，是依刑事訴訟
    法第159條之5規定，均有證據能力。     
㈢、本判決所引用之其餘非供述證據，與本件待證事實具有證  
    據關連性，並無證據證明係公務員違背法定程序所取得，亦
    無顯有不可信之情況，且經本院於審理期日提示予被告Ｇ○○
    而為合法調查，自均得作為本判決之證據。
貳、認定犯罪所憑之證據及理由
一、訊據被告Ｇ○○對於上開犯罪事實坦承不諱，所涉加重詐欺取
    財及洗錢犯行核與證人子○○、卯○○、丑○○、宇○○、辰○○、丁○○、乙○○、Ｆ○○、酉○○、庚○○、丙○、Ｄ○○、巳○○、李微真、
    寅○○、戌○○、Ｅ○○、未○○、地○○、甲○○、戊○○、Ｉ○○、Ｈ○○、
    天○○、己○、趙達隆、亥○○、午○○、黃○○、Ｊ○○、Ｂ○○、玄○○
    、癸○○、壬○○、辛○○、宙○○、Ａ○○於警詢證述之情節相符，
    且全案犯罪情節並有監視器畫面照片、107 年1 月11日偵查
    報告（含被告Ｇ○○之機車、穿著、安全帽、戒指等特徵查證
    照片）、彰化縣警察局北斗分局搜索扣押筆錄、扣押物品目
    錄表、蒐證及扣押物品照片、影本、子○○之LINE對話照片、
    彰化銀行存款憑條、卯○○之自動櫃員機交易明細表、丑○○之
    自動櫃員機交易明細表、臉書及LINE對話照片、宇○○之LINE
    對話畫面擷取照片、自動櫃員機交易明細表、辰○○之轉帳及
    LINE對話照片、丁○○之轉帳交易明細照片、Ｆ○○之自動櫃員
    機交易明細表及存摺影本、拍賣網頁及LINE對話照片、酉○○
    之自動櫃員機交易明細表、庚○○之交易匯款明細、網頁及LI
    NE對話照片、丙○之自動櫃員機交易明細表、LINE對話照片
    、巳○○之LINE對話照片、李微真之網頁及LINE對話照片、合
    作金庫銀行存款憑條、寅○○之LINE對話及轉帳照片、戌○○之
    自動櫃員機交易明細表、LINE對話照片、Ｅ○○之自動櫃員機
    交易明細表、LINE對話照片、未○○之自明細表、LINE對話照
    片、地○○之存摺影本、LINE對話照片、甲○○之轉帳、臉書及
    LINE對話照片、戊○○之郵政跨行匯款申請書、LINE對話照片
    、Ｉ○○之自動櫃員機交易明細表、露天拍賣網頁及LINE對話
    照片、Ａ○○之郵政跨行匯款申請書、Ｊ○○之臺灣銀行匯款申請
    書及存款影本、Ｈ○○之新北市三峽區農會匯款申請書、天○○
    之郵政跨行匯款申請書、黃○○之華南商業銀行匯款回條聯、
    存摺影本、午○○之臉書、LINE對話及轉帳照片、亥○○之自動
    櫃員機交易明細表、臉書及對話照片、Ｃ○○之轉帳、臉書、L
    INE對話照片、玄○○之存款影本、臉書、LINE對話及轉帳照
    片、Ｂ○○之自動櫃員機交易明細表、臉書、LINE對話照片、
    宙○○之自動櫃員機交易明細表、臉書、LINE對話照片、癸○○
    之自動櫃員機交易明細表、LINE對話照片、壬○○之存摺影本
    、辛○○之LINE對話照片、中華郵政股份有限公司107 年1 月
    25日儲字第1070018988號函暨檢附楊雅君、莊寶發帳戶資料
    及交易明細、中國信託商業銀行股份有限公司107 年1 月30
    日中信銀字第107224839012849 號函暨檢附楊雅君帳戶資料
    及交易明細、玉山銀行集中作業部107 年2月6 日玉山個（
    集中）字第1070110337號函暨檢附王瑋諠帳戶資料及交易明
    細、國泰世華商業銀行永康分行107 年2 月7 日（107 ）國
    世永康字第1070000016號函暨檢附潘豐裕帳戶資料及對帳單
    、臺灣銀行左營分行107 年1 月23日左營營字第1075000081
    1 號函暨檢附歐建民帳戶資料及交易明細、歐建民合作金庫
    帳戶資料、交易明細、玉山銀行集中作業部107 年3 月6 日
    玉山個（集中）字第1070221075號函暨檢附李其芸帳戶資料
    及交易明細、臺灣銀行營業部107 年3 月29日營存密字第10
    700153531 號函暨檢附歐建民帳戶資料及交易明細、合作金
    庫商業銀行東竹北分行108 年2 月18日合金東竹北字第1080
    000528號函暨檢附王瑋諠帳戶交易明細、彰化商業銀行股份
    有限公司作業處108 年1 月19日彰作管字第10820001042 號
    函暨檢附陳昱妏帳戶交易明細、玉山銀行個金集中部108 年
    2 月27日玉山個（集中）字第1080019844號函暨檢附王瑋諠
    、潘豐裕、李其芸帳戶交易明細、中華郵政股份有限公司10
    8 年8 月14日儲字第1080187237號函、財金資訊股份有限公
    司108 年8 月21日金訊營字第1080002775號函暨自動化服務
    機器（ATM)跨行提款/ 查詢交易明細表等、財金資訊股份有
    限公司108 年12月4 日金訊營字第1080004121號函暨自動化
    服務機器（ATM)跨行提款/ 查詢交易明細表等、合作金庫商
    業銀行澎湖分行109 年1 月3 日合金澎營字第1090000032號
    函、內政部警政署刑事警察局107 年1 月31日刑紋字第1070
    009785號鑑定書、彰化縣警察局北斗分局刑事實驗室紀錄暨
    勘察影像、車牌0000-00 自小客車之車行紀錄、0000000000
    號行動電話雙向通聯紀錄及行動上網資料查詢等在卷可查。
    被告Ｇ○○之自白核與事實相符，事證明確，其犯行洵堪認定
    。
二、論罪科刑
㈠、按犯罪之實行，學理上有接續犯、繼續犯、集合犯、吸收犯
    、結合犯等實質上一罪之分類，因均僅給予一罪之刑罰評價
    ，故其行為之時間認定，當自著手之初，持續至行為終了，
    並延伸至結果發生為止，倘上揭犯罪時間適逢法律修正，跨
    越新、舊法，而其中部分作為，或結果發生，已在新法施行
    之後，應即適用新規定，不生依刑法第2 條比較新舊法而為
    有利適用之問題。查被告宏富雖於106 年12月間加入詐欺集
    團犯罪組織，然其行為持續至107 年1 月3 日組織犯罪條例
    修法之後，自應適用107 年1月3 日修正後新法之規定，無
    新舊法比較之問題。
㈡、洗錢防制法第2 條規定：「本法所稱洗錢，指下列行為：一
    、意圖掩飾或隱匿特定犯罪所得來源，或使他人逃避刑事追
    訴，而移轉或變更特定犯罪所得。二、掩飾或隱匿特定犯罪
    所得之本質、來源、去向、所在、所有權、處分權或其他權
    益者。三、收受、持有或使用他人之特定犯罪所得。」是其
    規範洗錢行為之處罰，包含洗錢行為之處置（即將犯罪所得
    直接予以處理）、分層化（即為使偵查機關難以追查金流狀
    況，以迂迴層轉、化整為零之多層化包裝方式，掩飾或隱匿
    特定犯罪所得）及整合（即收受、持有或使用他人犯罪所得
    ，使該犯罪所得披上合法之外衣，回歸正常金融體系）等各
    階段，其模式不祇一端，亦不因為自己或為他人洗錢而有差
    異，從而洗錢防制法第14條第1 項之一般洗錢罪，祇須有同
    法第2 條各款所示行為之一，而以同法第3 條規定之特定犯
    罪作為聯結即為已足。又洗錢防制法第15條之特殊洗錢罪，
    係在無法證明前置犯罪之特定不法所得，而未能依同法第14
    條之一般洗錢罪論處時，始予適用。倘能證明人頭帳戶內之
    資金係前置之特定犯罪所得，即應逕以一般洗錢罪論處，自
    無適用特殊洗錢罪之餘地。例如詐欺集團向被害人施用詐術
    後，為隱匿其詐欺所得財物之去向，令被害人將其款項轉入
    該集團所持有、使用之人頭帳戶，並由該詐欺集團所屬之車
    手前往提領詐欺所得款項得逞，檢察官如能證明該帳戶內之
    資金係本案詐欺之特定犯罪所得，即已該當於洗錢防制法第
    14條第1 項之一般洗錢罪；至若無法將人頭帳戶內之可疑資
    金與本案詐欺犯罪聯結，而不該當同法第2 條洗錢行為之要
    件，當無從依洗錢防制法第14條第1 項之一般洗錢罪論處，
    僅能論以同法第15條第1 項之特殊洗錢罪。另過去實務雖認
    為，行為人對於犯特定犯罪所得之財物或利益作直接使用或
    消費之處分行為，或僅將自己犯罪所得財物交予其他共同正
    犯，祇屬犯罪後處分贓物之行為，非本條例所規範之洗錢行
    為，惟依修正後之洗錢防制法規定，倘行為人意圖掩飾或隱
    匿特定犯罪所得來源，而將特定犯罪所得直接消費處分，甚
    或交予其他共同正犯，而由共同正犯以虛假交易外觀掩飾不
    法金流移動，即難認單純犯罪後處分贓物之行為，應仍構成
    洗錢防制法之洗錢行為（最高法院108 年度台上字第1744、
    2500、2425號判決意旨參照）。本件被告Ｇ○○使用他人提
　　供之帳戶方式而有上開加重詐欺取財犯行，依照上開說明，
　　顯係掩飾、隱匿詐欺取財特定犯罪所得去向、所在之行為，
　　亦構成洗錢防制法第14條第1 項（有同法第2 條第2 款所列
　　洗錢行為）之洗錢罪。
㈢、核被告Ｇ○○就事實欄所載參與詐欺集團犯罪組織之行為，
　　係犯組織犯罪防制條例第3 條第1 項後段之參與犯罪組織罪
    ；就附表一編號1 至11、13至22、25至28、31至36所為，均
    係犯刑法第339 條之4 第1 項第2 、3 款之三人以上共同利
    用網際網路對公眾散布而犯詐欺取財罪、洗錢防制法第14條
    第1 項之洗錢罪；就附表一編號12、23、24、29、30、37所
    為，均係犯刑法第339 條之4 第1 項第2 款之三人以上共同
    犯詐欺取財罪、洗錢防制法第14條第1 項之洗錢罪。起訴書
    犯罪事實欄漏未論究一般洗錢之主、客觀犯罪事實，所犯法
    條欄亦未論列洗錢防制法第14條第1項，難認被告Ｇ○○所涉一
    般洗錢罪之犯罪事實業經起訴，惟此部分犯行與被告Ｇ○○經
    起訴之加重詐欺取財犯行間有想像競合犯之裁判上一罪關係
    ，為起訴效力所及，法院自得一併審理。另起訴書之附表雖
    未敘明如附表一陳昱妏所申請之彰化銀行南高雄分行106 年
    12月18日13時30分44秒許（1次）、王瑋諠所申請之玉山銀
    行新豐分行106 年12月19日13時21分12秒許至23分43秒許（
    4 次）、歐建民所申請之合作金庫商業銀行澎湖分行107 年
    1 月6 日20時33分4 秒許至21時2 分9 秒許（3 次）之提領
    紀錄，惟此部分業經原審公訴檢察官於原審審理時當
    庭更正補充，且與已起訴部分，既均為侵害如附表一編號1
    、5 、6 、7 、31、32所示之被害人之相同法益，自與各罪
    具單純一罪關係，為起訴效力所及，法院自應併予審理。
㈣、按共同實施犯罪行為，在合同意思範圍內，相互利用他人之
    行為，以達其犯罪之目的，原不必每一階段均參與，祇須分
    擔犯罪行為之一部，即應對於全部所發生之結果共同負責；
    又共同正犯之意思聯絡，不限於事前有所協定，於行為當時
    ，基於相互之認識，以共同犯罪之意思參與者，亦無礙於共
    同正犯之成立。倘犯罪結果係因共犯之合同行為所致者，無
    論出於何人所為，在共犯間均應同負全部之責，並無分別何
    部分為孰人實行之必要（最高法院92年度台上字第6265號、
    95年度台上字第3489號、第3739號判決意旨參照）。被告Ｇ○○雖未親自實施以網際網路、電話詐騙被害人等行為，惟其
    配合本案詐欺成員行騙，擔任提款之車手工作，此犯罪型態
    具有相當縝密之計畫，堪認被告Ｇ○○與所屬本案詐欺集團成
    員相互間，具有彼此利用之合同意思，而互相分擔犯罪行為
    ，是以，其對於全部犯罪結果，自應共同負責。被告Ｇ○○就
    附表一編號1 至22所示全部犯行，與「憲哥」、劉建宏及其
    他詐欺集團成員間；被Ｇ○○就附表一編號23至37所示犯行，
    與「憲哥」、劉建宏、陳永承及其他詐欺集團成員間，有犯
    意聯絡及行為分擔，為共同正犯。
㈤、被告Ｇ○○就同一被害人遭詐欺有多次匯款或轉帳之情形，或有
    分多次提領情形，然各係於密接之時、地為之，各係侵害同
    一法益，各為數個舉動之接續施行，各為接續犯。
㈥、組織犯罪防制條例係藉由防制組織型態之犯罪活動為手段，
    以達成維護社會秩序、保障人民權益之目的，乃於該條例第
    3 條第 1 項前段與後段，分別對於「發起、主持、操縱、
    指揮」及「參與」犯罪組織者，依其情節不同而為處遇，行
    為人雖有其中一行為（如參與），不問其有否實施各該手段
    （如詐欺）之罪，均成立本罪。然在未經自首或有其他積極
    事實，足以證明其確已脫離或解散該組織之前，其違法行為
    ，仍繼續存在，即為行為之繼續，而屬單純一罪，至行為終
    了時，仍論為一罪。而刑法上一行為而觸犯數罪名之想像競
    合犯存在之目的，在於避免對於同一不法要素予以過度評價
    。自然意義之數行為，得否評價為法律概念之一行為，應就
    客觀構成要件行為之重合情形、主觀意思活動之內容、所侵
    害之法益與行為間之關連性等要素，視個案情節依社會通念
    加以判斷。刑法刪除牽連犯之規定後，原認屬方法目的或原
    因結果，得評價為牽連犯之二犯罪行為間，如具有局部之同
    一性，或其行為著手實行階段可認為同一者，得認與一行為
    觸犯數罪名之要件相侔，依想像競合犯論擬。倘其實行之二
    行為，無局部之重疊，行為著手實行階段亦有明顯區隔，依
    社會通念難認屬同一行為者，應予分論併罰。因而，行為人
    以一參與詐欺犯罪組織，並分工加重詐欺行為，同時觸犯參
    與犯罪組織罪及加重詐欺取財罪，雖其參與犯罪組織之時、
    地與加重詐欺取財之時、地，在自然意義上非完全一致，然
    二者仍有部分合致，且犯罪目的單一，依一般社會通念，認
    應評價為一罪方符合刑罰公平原則，應屬想像競合犯，如予
    數罪併罰，反有過度評價之疑，實與人民法律感情不相契合
    。行為人所參與之詐欺集團，係屬三人以上以實施詐欺為手
    段，具有持續性及牟利性之有結構性組織，而有成立組織犯
    罪防制條例第 3 條第 l 項之參與組織犯罪，與其所犯加重
    詐欺罪成立想像競合犯之可能。然而，倘若行為人於參與犯
    罪組織之繼續中，先後加重詐欺數人財物，因行為人僅為一
    參與組織行為，侵害一社會法益，應僅就首次犯行論以參與
    犯罪組織罪及加重詐欺罪之想像競合犯（最高法院107年度
    台上字第1066號刑事判決要旨參照）。另最高法院大法庭業
    於109年2月13日以108年度台上大字第2306號裁定主文宣示
    ：「行為人以一行為觸犯組織犯罪防制條例第3條第1項後段
    之參與犯罪組織罪，及刑法第339條之4第1項第2款之加重詐
    欺取財罪，依刑法第55條前段規定從一重之加重詐欺取財罪
    處斷而為科刑.... 」。依上說明，被告Ｇ○○參與本案詐欺犯
    罪組織後，即與詐欺集團成員向附表一所示被害人等施行詐
    術詐取財物，其參與上開犯罪組織之目的，即係欲與集團成
    員共同施用上開詐術，以使被害人交付財物，過程中洗錢之
    目的亦是在實現詐欺取財之結果，而具有重要之關聯性，係
    在同一犯罪決意及預定計畫下所為階段行為，因果歷程並未
    中斷，應均各認為係一個犯罪行為，而同時觸犯數罪。而依
    目前卷內起訴與判決資料及臺灣高等法院被告前案紀錄表所
    示，僅足認定被告Ｇ○○如附表一編號 1部分，為其首次加重
    詐欺取財犯行，是其就附表一編號1部分係以一行為同時觸
    犯組織犯罪防制條例第3條第1 項後段之參與犯罪組織罪、
    刑法第339條之4第1項第2、3款之三人以上共同利用網際網
    路對公眾散布而犯詐欺取財罪、洗錢防制法第14條第1 項之
    洗錢罪，為想像競合犯，應依刑法第55條之規定，從一重論
    以刑法第339條之4第1項第2、3 款之三人以上共同利用網際
    網路對公眾散布而犯詐欺取財罪。另同上說明，被告Ｇ○○就
    附表一編號2 至11、13至22、25至28、31至36所為，係一行
    為同時觸犯刑法第339 條之4 第1 項第2、3 款之三人以上
    共同利用網際網路對公眾散布而犯詐欺取財罪、洗錢防制法
    第14條第1 項之洗錢罪，為想像競合犯，應依刑法第55條規
    定，從一重之三人以上共同以網際網路對公眾散布而犯詐欺
    取財罪。就附表一編號12、23、24、29、30、37所為，係一
    行為同時觸犯刑法第339條之 第 項第 款之三人以上共同犯
    詐欺取財罪、洗錢防制法第14條第1項之洗錢罪，為想像競
    合犯，應依刑法第55條規定，從一重之三人以上共同犯詐欺
    取財罪處斷。
㈦、被告Ｇ○○所犯上開37罪（起訴書誤載為34罪），犯意各
    別，行為互殊，應予分論併罰。
㈧、洗錢防制法第16條第2 項雖規定「犯前二條之罪，在偵查或
    審判中自白者，減輕其刑」，惟此部分係從一重之刑法第33
    9條之4第1項第2款、第3款或刑法第339條之4第1項第2款之
    罪處斷，自無從適用本條減刑之規定，然仍作為法院依刑法
    第57條量刑之考量，併予敘明。
㈨、被告Ｇ○○並無於刑之執行前，令入勞動場所強制工作之必要：
　⒈刑法第55條之想像競合犯，係一行為觸犯數罪名，該規定依
    體系及文義解釋，可知行為人所犯數罪係成立實質競合，自
    應對行為人所犯各罪，均予評價，始屬適當。換言之，想像
    競合犯本質上為數罪，各罪所規定之刑罰、沒收及保安處分
    等相關法律效果，自應一併適用，否則將導致成立數罪之想
    像競合與成立一罪之法規競合，二者法律效果無分軒輊之失
    衡情形，尚非立法者於制定刑法第55條時，所作之價值判斷
    及所欲實現之目的。又刑法第33條及第35條僅就刑罰之主刑
    ，定有輕重比較標準，想像競合犯係一行為觸犯數罪名，為
    避免對同一行為過度及重複評價，刑法第55條前段規定「從
    一重處斷」。因此所謂「從一重處斷」，僅限於「主刑」，
    法院應於較重罪名之法定刑度內，量處適當刑罰。至於輕罪
    罪名所規定之沒收及保安處分，因非屬「主刑」，故與刑法
    第55條從一重處斷之規定無關，自得一併宣告，蓋輕罪罪名
    所規定之沒收及保安處分，屬刑罰以外之法律效果，並未被
    重罪所吸收，仍應一併適用，此與罪刑法定原則無違。106
    年、107年間2次修正後之組織犯罪防制條例第2條第1項所稱
    之犯罪組織，已排除原有之「常習性」要件，另將實施詐欺
    手段之具有持續性或牟利性之有結構性組織，納入本條例適
    用範圍，並對參與犯罪組織之行為人，於第3條第1項後段但
    書規定「參與情節輕微者，得減輕或免除其刑」。惟同條第
    3項仍規定「應於刑之執行前，令入勞動場所，強制工作，
    其期間為3年」，而未依個案情節，區分行為人是否具有反
    社會的危險性及受教化矯治的必要性，一律宣付刑前強制工
    作3年。然則，衡諸該條例所規定之強制工作，性質上原係
    對於有犯罪習慣，或因遊蕩、懶惰成習而犯罪者，所為之處
    置，修正後該條例既已排除常習性要件，從而，本於法律合
    憲性解釋原則，依司法院釋字第471號關於行為人有無預防
    矯治其社會危險性之必要，及比例原則等與解釋意旨不相衝
    突之解釋方法，為目的性限縮，對犯該條例第3條第1項之參
    與犯罪組織罪者，視其行為之嚴重性、表現之危險性、對於
    未來行為之期待性，以及所採措施與預防矯治目的所需程度
    ，於有預防矯治其社會危險性之必要，且符合比例原則之範
    圍內，由法院依該條例第3條第3項規定，一併宣告刑前強制
    工作。是故行為人以一行為觸犯組織犯罪防制條例第3條第1
    項後段之參與犯罪組織罪，及刑法第339條之4第1項第2款之
    加重詐欺取財罪，依刑法第55條前段規定從一重之加重詐欺
    取財罪處斷而為科刑時，法院審酌個案情節，於有預防矯治
    其社會危險性之必要，且符合比例原則之範圍內，得依組織
    犯罪防制條例第3條第3項規定，一併宣告刑前強制工作，此
    有最高法院刑事大法庭108年度台上大字第2306號裁定意旨
    可參。
　⒉本院審酌被告Ｇ○○犯本案前，並無任何刑事犯罪之前科紀錄，
    本案經查獲後另於109年間犯幫助詐欺取財罪，經判處有期
    徒刑3月確定，此有臺灣高等法院被告前案紀錄表在卷可稽
    ，尚難認被告Ｇ○○所為本案犯行已屬常業性犯罪，所涉上開
    幫助詐欺取財罪亦與參與詐欺集團共同實行詐欺取財犯罪有
    異；且被告Ｇ○○參與本案犯罪集團時間之非長，無證據顯示
    其為遊蕩、懶惰成習之人，於集團犯罪中非居於核心或重要
    地位，與集團上層之核心成員相比，惡性情節非無輕重之別
    。又被告Ｇ○○供陳其在混凝土公司擔任電腦操作員之工作，
    有在職證明書1份附於本院卷（第49頁）可按，其如能記取
    教訓，應能依其職業經驗，回歸社會而正常工作、生活。是
    本院認上述徒刑之宣告及執行已足以促使其心生警惕，嚇阻
    再犯，並無再採取刑罰以外之措施限制其自由，以預防矯治
    其社會危險性之必要，如此亦符合比例原則，故無再依組織
    犯罪防制條例第3條第3項規定對被告Ｇ○○諭知強制工作之必
    要。 
三、對被告Ｇ○○上訴駁回部分：
　　原審認被告Ｇ○○附表二編號2、5至9、11至17、22至30、32、
    33、36部分之犯罪事證明確，依洗錢防制法第14條第1項、
    刑法第11條前段、第28條、第339條之4第1項第2款、第3款
    、第55條、第38條之1第1項前段、第3項、第38條之2第2項
    、刑法施行法第1條之1第1項等規定，以行為人責任為基礎
    ，審酌被告Ｇ○○為20餘歲，年輕力壯，卻不思正途賺取所需
    ，竟貪圖可輕鬆得手之不法利益，參與詐欺集團犯罪組織，
    擔任提領詐欺贓款之車手，無視政府一再宣示掃蕩詐欺集團
    決心，造成被害人之財產損失，同時使不法份子得以隱匿真
    實身分及犯罪所得去向，減少遭查獲之風險，助長犯罪，破
    壞社會秩序及社會成員間之互信基礎甚鉅，暨被害人所受之
    損害程度，被告Ｇ○○參與犯罪之分工方式，於偵查中及審理
    中均坦承犯行之犯後態度等一切情狀，各量處如附表二編號
    2、5至9、11至17、22至30、32、33、36「主文欄」所示之
    刑。復為後述相關「沒收之說明」，經核原判決此部分之認
    事用法並無違誤，量刑亦屬妥適，應予維持。
　　被告上訴意旨指摘原判決此部量刑過重云云，惟按刑罰之量
    定，屬法院自由裁量之職權行使，應審酌刑法第57條所列各
    款事由及一切情狀，為酌量輕重之標準，並非漫無限制；量
    刑輕重係屬事實審法院得依職權自由裁量之事項，苟已斟酌
    刑法第57條各款所列情狀而未逾越法定刑度，不得遽指為違
    法；且在同一犯罪事實與情節，如別無其他加重或減輕之原
    因，下級審量定之刑，亦無過重或失輕之不當情形，則上級
    審法院對下級審法院之職權行使，原則上應予尊重（最高法
    院72年臺上字第6696號、75年臺上字第7033號判例及85年度
    臺上字第2446號判決意旨參照）。原審就被告Ｇ○○此部分之
    量刑已斟酌刑法第57條各款所列情狀而未逾越法定刑度，難
    認有何不當之處，亦符合「罰當其罪」之原則，並無輕重失
    衡之情形。是被告Ｇ○○此部分之上訴為無理由，應予駁回。
四、對被告Ｇ○○撤銷改判部分
㈠、原審認被告Ｇ○○如附表二編號1、3、4、10、18至21、31、34
    、35、37部分犯罪事證明確，因而予以論罪科刑，固非無見
    。惟查：㈠本院認被告Ｇ○○並無宣告刑前強制工作之必要，原
    審諭知被告應於刑之執行前令入勞動場所強制工作3年，尚
    有未洽。㈡被告Ｇ○○於原審審理期間曾與如附表一編號1、3、
    4、10、31、34、35、37所示之被害人子○○、丑○○、宇○○、
    庚○○、Ｂ○○、壬○○、辛○○、Ａ○○調解成立，有調解程序筆錄8
    份附於原審卷（卷一第279至294頁）可稽，惟被告Ｇ○○並未
    依調解內容履行賠償義務，迄至本院審理期間始依各調解內
    容履行第一期賠償義務，有匯款單據附於本院卷可按，顯見
    被告Ｇ○○已取得上開被害人之諒解，其此部分犯罪後之態度
    已然改善，則本院對被告Ｇ○○此部分量刑所應審酌之犯罪後
    態度與原審所審酌之基礎已有不同，且應諭知較輕於原審判
    決所量處之刑度。原審未及審酌被告Ｇ○○上開犯罪後之態度
    ，亦有未合。㈢被告Ｇ○○於偵查中已繳回犯罪所得1,500元，
    既已扣案，即應依序於附表二編號在先之主文欄內諭知沒收
    ，惟因被告Ｇ○○已給付附表二編號1、3、4、10所示被害人各
    2,000元之和解款項，等同被告Ｇ○○該等部分之犯罪所得已實
    際合法發還各被害人，無庸再就犯罪所得諭知沒收，則上開
    繳回之1,500元即應分別在附表二編號2、5至9、11至21主文
    項下諭知沒收（編號21部分尚有4元未扣案）。原審未及審
    酌被告Ｇ○○因履行調解內容而給付如附表二編號1、3、4、10
    所示被害人賠償款項之事實，致上開沒收、追徵之諭知有所
    不符，尚有未合。是被告Ｇ○○上訴意旨指摘原審對其宣告刑
    前強制工作係不當，及原審上開調解成立且履行部分之量刑
    過重等語，為有理由，且原判決亦有上開㈢所述可議之處（
    關於編號18至21部分），自應由本院就原判決附表二編號1
    、3、4、10、18至21、31、34、35、37部分撤銷改判；且原
    所定之執行刑亦失所附麗，應予一併撤銷。
㈡、爰以行為人責任為基礎，審酌被告Ｇ○○為20餘歲，年輕力
    壯，卻不思正途賺取所需，竟貪圖不法利益，參與詐欺集團
　　犯罪組織，擔任提領詐欺贓款之車手，無視政府宣示掃蕩詐
　　欺集團之決心，造成被害人之財產損失，同時使不法份子得
　　以隱匿真實身分及犯罪所得之去向、所在，減少遭查獲之風
　　險，助長犯罪，破壞社會秩序及社會成員間之互信基礎甚
　　鉅；被告Ｇ○○於犯罪所居之地位與分工係屬次要，取得之
　　報酬非鉅；被害人受損害之程度非輕，被告Ｇ○○於原審審
　　理期間曾與如附表一編號1、3、4、10、31、34、35、37所
　　示之被害人子○○、丑○○、宇○○、庚○○、Ｂ○○、壬○○、辛○○、Ａ○○調解成立，有調解程序筆錄8份附於
　　原審卷（卷一第279至294頁）可稽，惟被告Ｇ○○並未依調
　　解內容履行賠償義務，迄至本院審理期間始依各調解內容履
　　行第一期賠償義務，有匯款單據附於本院卷可按，顯見被告
　　Ｇ○○已取得上開被害人之諒解，其此部分犯罪後之態度已
　　然改善；被告之父親及兄長均為中度身心障礙者，且家境清
　　寒，而被告犯罪後坦承犯行(亦自白洗錢犯罪)，已具悔意，
　　現任職彰聯混凝土股份有限公司擔任電腦操作員，有身心障
　　礙證明影本2份、證明申請書1份、悔過書1份、在職證明書1
　　份（見本院377號卷第37、45至49頁)等一切情狀，各量處如
　　附表二編號1、3、4、10、18至21、31、34、35、37「主文
　　欄」所示之刑及沒收；並與上開上訴駁回部分所處之刑，斟
　　酌被告Ｇ○○所犯各罪之態樣、侵害法益之異同、各次犯行
　　時間、空間之密接程度，定其應執行刑如主文第4項所示。
五、沒收之說明：
㈠、按共同犯罪行為人之組織分工及不法所得，未必相同，其所
    得之沒收，應就各人分得之數為之，亦即依各共犯實際犯罪
    利得分別宣告沒收（最高法院104 年8 月11日第13次刑事庭
    會議決議參照）。所謂各人「所分得」，係指各人「對犯罪
    所得有事實上之處分權限」，法院應視具體個案之實際情形
    而為認定；是倘若共同正犯各成員內部間，對於不法利得分
    配明確時，即應依各人實際分配所得沒收。
㈡、被告Ｇ○○稱其擔任車手提款，可依提領贓款之1%獲得報
　　酬，此外查無其他證據足以證明尚有其他犯罪所得，依罪證
　　有疑利於被告之原則，被告Ｇ○○就本案附表一各編號所提
　　領之款項各如附表一各編號所示，其取得之犯罪所得即各編
　　號金額之1%。惟被告Ｇ○○就附表編號1、3、4、10、31、34、
    35、37部分，已履行調解內容而分別給付被害人子○○丑○○、
    宇○○、庚○○、Ｂ○○、壬○○、辛○○、Ａ○○2,000元、2,000元、2,
    000元、2,000元、7,000元、2,000元、3,000元、7,000元，
    有匯款單據8份附於本院卷可按，則被告Ｇ○○就上開被害人部
    分所取得之犯罪所得，等同已實際合法發還被害人，均不予
    宣告沒收。
㈢、被告Ｇ○○另於偵查中繳回犯罪所得1,500元（有臺灣彰化地方
    檢察署被告/第三人自動繳回犯罪所得應行注意事項通知書
    在卷可查，見107年度偵字第823 號卷三第281頁），既已扣
    案，則依序於附表二編號2、5至9、11至21部分諭知沒收（
    編號21部分尚有4元未扣案）。另附表二編號21未扣案之犯
    罪所得4元及附表編號22至30、32、33、36之犯罪所得均未
    扣案，應依刑法第38條之1第1項前段、第3項諭知沒收，於
    全部或一部不能沒收時或不宜執行沒收時，追徵其價額。
㈣、扣案之歐建民之國民身分證影本、歐建民之臺灣銀行左營分
　　行帳戶存摺、ATM查詢單、金融卡、歐建民之玉山銀行澎湖
　　分行之帳戶存摺、ATM 詢單、VISA金融卡、歐建民之合作金
　　庫銀行澎湖分行帳戶存摺、ATM 查詢單、VISA金融卡、楊雅
　　君之中國信託銀行東湖簡易型分行之帳戶存摺、金融卡等物
　　，並非被告Ｇ○○所有，另扣案之行動電話機及SIM卡（門
　　號：0000000000）係作為一般聯繫之用，尚無證據證明與本
　　案相關，均不予宣告沒收。
㈤、關於洗錢標的：
　⒈按洗錢防制法第18條第1 項前段固規定：「犯第14條之罪，
　　其所移轉、變更、掩飾、隱匿、收受、取得、持有、使用之
　　財物或財產上利益，沒收之」，但刑法第11條規定：「本法
　　總則於其他法律有刑罰、保安處分或沒收之規定者，亦適用
　　之。但其他法律有特別規定者，不在此限。」所以，除了上
　　開洗錢防制法第18條第1 項前段所定洗錢標的沒收的特別規
　　定外，其餘刑法第38條之1 第5 項、第38條之2 第2 項，分
　　別關於被害人優先、過苛條款之規定，依據上開刑法第11條
　　前段之規定，自得加以適用。
　⒉本案洗錢標的，雖未能實際合法發還被害人，但考量被告Ｇ
　　○○在本案僅係擔任提款車手之工作，並非居於主導犯罪之
　　地位，且犯罪所得不高，且仍應負擔民事追償，若宣告沒收
　　洗錢標的，尚屬過苛，爰依刑法第38條之2 第2 項之規定，
　　不予宣告沒收。
乙、被告陳永承無罪部分：
一、公訴意旨略以：本判決附表一編號1 至22之被害人（即106
    年12月20日以前之犯行）遭詐欺而將款項匯入人頭帳戶後，
    係由被告Ｇ○○前往領取，再將款項交給被告陳永承，由被
    告陳永承上繳給詐欺集團幹部「憲哥」，因認被告陳永承涉
    犯刑法第339 條之4 第1 項第2 、3 款之三人以上共同以網
    際網路對公眾散布而犯詐欺取財罪及刑法第339 條之4 第1 
    項第2 款之三人以上共同犯詐欺取財罪嫌云云。
二、按犯罪事實應依證據認定之，無證據不得認定犯罪事實；又
    不能證明被告犯罪或其行為不罰者，應諭知無罪之判決，刑
    事訴訟法第154 條第2 項、第301 條第1 項分別定有明文，
    再按基於無罪推定原則，被告犯罪之事實應由檢察官提出證
    據，並指出證明方法加以說服，使法院達於確信之程度，始
    得為被告有罪之認定，否則，即應諭知被告無罪，由檢察官
    蒙受不利之訴訟結果，此為檢察官於刑事訴訟個案中所負之
    危險負擔，即實質舉證責任。而被告否認犯罪，並不負任何
    證明責任，僅於訴訟進行過程中，因檢察官之舉證，致被告
    將受不利益之判斷時，被告為主張犯罪構成要件事實不存在
    而提出某項有利於己之事實時，始需就其主張提出或聲請法
    院調查證據，然僅以證明該有利事實可能存在，而動搖法院
    因檢察官之舉證對被告所形成之不利心證為已足，並無說服
    使法院確信該有利事實存在之必要。此為被告於訴訟過程中
    所負僅提出證據以踐行立證負擔，而不負說明責任之形式舉
    證責任，要與檢察官所負兼具提出證據與說服責任之實質舉
    證責任有別。苟被告依其形式舉證責任所聲請調查或提出之
    證據，已證明該有利事實具存在可能性，即應由檢察官進一
    步舉證證明該有利事實確不存在，或由法院視個案具體狀況
    之需，裁量或基於義務依職權行補充、輔佐性之證據調查，
    查明該事實是否存在；否則，法院即應以檢察官之舉證，業
    因被告之立證，致尚未達於使人產生對被告不利判斷之確信
    ，而逕為有利於被告之認定，不得徒以被告所提出之證據，
    尚未達於確切證明該有利事實存在，遽為不利於被告之判決
    （最高法院100 年度台上字第6294號判決意旨參照）。
三、公訴意旨認被告陳永承於106 年12月29日之前涉有加重詐欺
    取財罪嫌，無非係以證人即共同被告（下稱被告）Ｇ○○之證
    述及參與同一集團之證人劉建宏107 年4月13日於警詢中之
    證述為主要論據。訊據被告陳永承堅決否認有上開公訴意指
    所指之犯重詐欺取財犯行，辯稱：我係於106 年12月29日才
    加入上開詐欺集團，在這之前的犯行我未參與等語。經查：
㈠、證人劉建宏於107年4月13日警詢中之證述，未經踐行刑事訴
    訟法所定訊問證人之程序，不得作為被告陳永承參與犯罪組
    織之證據，合先敘明。
㈡、按刑事訴訟法第156 條第2 項規定：被告或共犯之自白，不
　　得作為有罪判決之唯一證據，仍應調查其他必要之證據，以
　　察其是否與事實相符。而此所謂必要之證據（即學理上所稱
　　之補強證據），係指除被告之自白（自首）外，其他足以證
　　明其關於犯罪事實供述真實性之別一證據而言，該項補強證
　　據，固不以證明該犯罪事實構成要件之全部事實為必要，然
　　必須與被告所為犯罪事實之供述具有相當程度之關聯性，足
　　以使一般人對其供述無合理之懷疑存在，而得確信其為真實
　　者，始足當之。
㈢、被告Ｇ○○於107 年1 月10日偵訊時證稱：跟對方接觸三次，來
    的人都不一樣。對方第一次給的金融卡及存摺對方都收回去
    ，有再給一個手機。第二次對方給二個歐建民帳戶及金融卡
    ，是玉山銀行、合作金庫。其他東西都是第三次給的（見10
    7年度偵字第823號卷三第7至8頁）。於107 年2 月23日偵訊
    時證稱：有一個叫大哥的人給了一支私人電話，被告Ｇ○○就
    用這支電話跟「大哥」聯絡，「大哥」會用通訊軟體跟被告
    Ｇ○○聯絡，之後就在員林愛買或是員林、北斗麥當勞約見面
    ，「大哥」將卡片交給被告Ｇ○○，領到錢之後也是在同一個
    地點交給「大哥」（見107 年度偵字第823 號卷三第84至85
    頁）。於107 年3月19日警詢時指認上手為「林義德」（見1
    07 年度偵字第823 號卷三第241 至245 頁）。於108 年2 
    月6 日警詢時證稱：於106 年12月18日與被告陳永承相約在
    北斗交流道附近見面應徵工作擔任車手並取得工作機等語（
    見108年度偵字第5849號卷第93至96頁）；於108年7月19日
    偵訊時具結證稱：一開始被告陳永承給被告Ｇ○○提款卡、及
    工作手機，並告訴我密碼，並交代被告Ｇ○○手機如何使用。
    且隔天會有一個叫『穩仔』（台語）之人會發號施令，要被告
    Ｇ○○照著指示去領錢。並於領到約20、30萬元之後，就與被
    告陳永承聯絡。之後被告陳永承就會過來收錢。會約在田尾
    的一個國小，國小旁邊有墳墓。工作手機的部分，被告陳永
    承只有交給被告Ｇ○○一次，提款卡的部分，有時被告陳永承
    會在向我收錢時，拿新的提款卡給被告Ｇ○○，但是有時『穩仔
    』會寄到北斗的巴士站，叫被告Ｇ○○去領（見108年度偵字第5
    849號卷第183至187頁）。在原審108年度訴字第1010、1154
    號案件於109年3月31日審理時證稱：好像是106年12月月底
    開始跟被告陳
    永承見面，因為沒做多久就在107年1月10日進去關，（改
　　稱）好像12月中開始做車手這個工作，每天要交錢，大約晚
　　上11、12點被告陳永承會開白色BMW，約在田尾的仁豐國小
　　停車場取款等語（見原審108年度訴字第1226號卷四第219至
　　241頁）。是被告Ｇ○○對於究竟自何時開始與被告陳永承
　  接洽而加入該詐欺集團擔任車手、是否僅與被告陳永承一人
　　接洽，所述有前後不一致之情形，是其證述內容之證明力明
　　顯低落。
㈣、另參與同一集團之證人劉建宏則於107 年4 月13日警詢中證
　　稱：106 年12月18日左右，微信暱稱「大鵬展翅」的人在大
　　村鄉附近交付提款卡，106 年12月20日提款之後，也是由微
　　信暱稱「大鵬展翅」的人開白色的BMW 車將另一起領錢的邱
　　家宏接走，微信暱稱「大鵬展翅」的真實姓名叫做「陳永
　　承」。在看守所裡面時，與被告Ｇ○○同房，被告Ｇ○○向
　　證人劉建宏表示，被告Ｇ○○的車手頭也叫大鵬展翅之人，
　　也開一白色BMW 的自小客車，都是相約在南鎮國小前會合拿
　　提款卡跟交付贓款給大鵬展翅之人，所以我跟Ｇ○○的車手
　　頭都是同一個人，也就是陳永承本人等語。
㈤、經細譯被告陳永承自承所持用之0000000000號行動電話門號
　　雙向通聯紀錄與行動上網資料查詢（見原審108 年度訴字第
　　1226號卷第251頁至第334頁），該門號於附表一編號23至37
　　所載之日期，於107年1月2、3、4、6日（107年1月9日被告
　　Ｇ○○已被逮捕，見107年度偵字第823號卷三第9頁）均有
　　出現在彰化縣田尾鄉，但於附表一編號1至22所載時間，則
　　沒有出現在彰化縣田尾鄉的紀錄，於106年12月18日前後沒
　　有出現在證人劉建宏所指稱之大村鄉、106年12月20日也沒
　　有出現在彰化縣的紀錄。再者，依前揭供述，被告陳永承參
　　與本案詐欺集團犯罪期間，都是駕駛車牌號碼0000-00號BM
　　W牌自用小客車與擔任車手之被告Ｇ○○等接洽，然細譯上
　　開車輛車行紀錄，並無於106年12月18、19、20日出現在彰
　　化縣田尾鄉，於106 年12月20日更無出現在彰化縣之紀錄。
　　依此客觀證據分析，前揭被告Ｇ○○證述於106年12月20日
　　以前（附表一編號1至22所載提款時間），曾經取得被告陳
　　永承交付之提款卡並將領取之款項交付被告陳永承等語，是
　　否確與事實相符，尚有可疑。
㈥、基上說明，被告Ｇ○○與證人劉建宏，與被告陳永承係參與
　　同一犯罪組織之人，係屬共犯，然被告Ｇ○○之證述前後不
　　一，且與證人劉建宏之證述、上開行動電話門號雙向通聯紀
　　錄與行動上網資料、車行紀錄均不相符，復查無其他證據可
　　補強上開證述，自不得為不利於被告陳永承之認定。是本件
　　證據尚不足以認定被告陳永承於106年12月29日之前有參與
　　如附表一編號1至22所示之加重詐欺取財犯行。
四、綜上所述，本件此部分依檢察官所舉證據所為訴訟上之證明
    ，於通常一般人仍有合理之懷疑存在，尚未達於可確信其真
    實之程度，此外復查無其他積極之證據足以證明被告陳永承
    確有公訴意旨所指此部分之加重詐欺取財犯行，則要屬不能
    證明被告陳永承犯罪。原審以此部分不能證明被告陳永承犯
    罪，而依刑事訴訟法第301條第1項規定，諭知被告陳永承無
    罪之判決，經核認事用法，並無不合，應予維持，檢察官仍
    執陳詞就法院上開對證據取捨之理由重為爭執，而為相異之
    認定，並認應就被告陳永承此部分予以論罪科刑，而指摘原
    判決不當，經查為無理由，應予駁回。
據上論結，應依刑事訴訟法第368條、第369條第1項前段、第364
條、第299條第1項前段，組織犯罪防制條例第3 條第1項後段，
洗錢防制法第14條第1項，刑法第11條前段、第28條、第339條之
4第1項第2款、第3款、第55條、第51條第5款、第38條之1第1項
前段、第3 項、第38條之2 第2 項，刑法施行法第1 條之1 第1 
項，判決如主文。
本案經檢察官林裕斌起訴及追加起訴，檢察官傅克強提起上訴，
檢察官申○○到庭執行職務。
中　　華　　民　　國　　110 　年　　5 　　月　　5 　　日
                刑事第一庭　審判長法　官　江 德 千
                                  法　官　高 增 泓
                                  法　官　簡 源 希
以上正本證明與原本無異。
被告陳永承不得上訴。
檢察官對被告陳永承提起上訴之理由，依刑事妥速審判法第9條
第1項規定，以下列事項為限：一、判決所適用之法令牴觸憲法
。二、判決違背司法院解釋。三、判決違背判例。
被告Ｇ○○部分，檢察官及被告Ｇ○○均得上訴。
得上訴部分，如不服本判決應於收受判決後20日內向本院提出上
訴書狀，並應敘述具體理由；其未敘述上訴理由者，應於上訴期
間屆滿後20日內向本院補提理由書（均須按他造當事人之人數附
繕本）「切勿逕送上級法院」。 
                                  書記官  吳 麗 琴

中　　華　　民　　國　　110 　年　　5 　　月　　5 　　日
附錄論罪科刑法條：
組織犯罪防制條例第3條第1項
發起、主持、操縱或指揮犯罪組織者，處3年以上10年以下有期
徒刑，得併科新臺幣1億元以下罰金；參與者，處6月以上5年以
下有期徒刑，得併科新臺幣 1 千萬元以下罰金。但參與情節輕
微者，得減輕或免除其刑。

洗錢防制法第14條第1項
有第二條各款所列洗錢行為者，處7年以下有期徒刑，併科新臺
幣5百萬元以下罰金。

刑法第339條之4
犯第339條詐欺罪而有下列情形之一者，處1年以上7年以下有期
徒刑，得併科1百萬元以下罰金：
一、冒用政府機關或公務員名義犯之。
二、三人以上共同犯之。
三、以廣播電視、電子通訊、網際網路或其他媒體等傳播工具，
    對公眾散布而犯之。
前項之未遂犯罰之。

刑事妥速審判法第9條
除前條情形外，第二審法院維持第一審所為無罪判決，提起上訴
之理由，以下列事項為限：
一、判決所適用之法令牴觸憲法。
二、判決違背司法院解釋。
三、判決違背判例。
刑事訴訟法第377條至第379條、第393條第1款規定，於前項案件
之審理，不適用之。

附表一：
編號  被害人 詐欺方式                                            匯款時間               匯款金額               匯入帳戶               提領時間、地點、金額                                                                                1            子○○          詐欺集團成員在臉書佯以刊登販售冰箱之不實訊息，致子○○於106 年12月17日13時許上網瀏覽該訊息後，陷於錯誤，經以通訊軟體LINE和詐欺集團成員聯繫購買冰箱事宜後，依前揭賣家指示，於右列時間，匯款右列金額至右列帳戶。          106 年12月18日13時12分許                                                                10,000元                                                                              陳昱妏所申請之彰化商業銀行南高雄分行帳號000-00000000000000號帳戶                             01.於106 年12月18日13時30分44秒許  ，在彰化縣○○鄉○○村○○路0  段00號永靖鄉農會五福分部之自動櫃員機，提領現金10,000元（手續  費5元，107年度他字第171號第8頁至第9頁）。 02.於106 年12月18日14時5 分23秒許  ，在彰化縣○○鄉○○路0 段00號  田尾鄉農會海豐分部之自動櫃員機  ，提領現金10,000元（手續費5元  ，107 年度偵字第823 號卷一第28  頁背面照片編號8）。            03.於106 年12月18日14時6 分2 秒許  ，在彰化縣○○鄉○○路0 段00號  田尾鄉農會海豐分部之自動櫃員機  ，提領現金10,000元（手續費5 元  ，107 年度偵字第823 號卷一第29  頁照片編號9）。                04.於106 年12月18日14時6 分46秒許  ，在彰化縣○○鄉○○路0 段00號  田尾鄉農會海豐分部之自動櫃員機  ，提領現金3,000 元（手續費5 元  ，107 年度偵字第823 號卷一第29  頁照片編號10）。                05.於106 年12月18日14時55分27秒許  ，在彰化縣○○鎮○○路0 段000  號彰化銀行北斗分行之自動櫃員機  ，提領現金10,000元（107 年度偵  字第823 號卷一第31頁照片編號17  ）。                            06.於106 年12月18日14時56分35秒許  ，在彰化縣○○鎮○○路0 段000  號彰化銀行北斗分行之自動櫃員機  ，提領現金1,000 元（107 年度偵  字第823 號卷一第31頁照片編號18  ）。                            07.於106 年12月18日15時14分36秒許  ，在彰化縣○○鄉○○路0 段000  號田尾鄉農會福田分部之自動櫃員  機，提領現金10,000元（手續費5  元，107 年度偵字第823 號卷一第  30頁照片編號14）。              08.於106 年12月18日15時15分18秒許  ，在彰化縣○○鄉○○路0 段000  號田尾鄉農會福田分部之自動櫃員  機，提領現金5,000 元（手續費5  元，107 年度偵字第823 號卷一第  30頁背面照片編號15）。          09.於106 年12月18日15時15分54秒許  ，在彰化縣○○鄉○○路0 段000  號田尾鄉農會福田分部之自動櫃員  機，提領現金1,000 元（手續費5  元，107 年度偵字第823 號卷一第  30頁背面照片編號16）。                                           　（提領逾被害人匯入部分，非在本件起訴範圍）                          2             卯○○           詐欺集團成員在臉書佯以刊登販售「IPHONE 8 PLUS 手機」之不實訊息，致卯○○於106 年12月18日13時30分許上網瀏覽該訊息後，陷於錯誤，經以通訊軟體LINE和詐欺集團成員聯繫購買手機事宜後，依前揭賣家指示，於右列時間，匯款右列金額至右列帳戶。      106 年12月18日13時59分許                                                                       15,050元                                                                                     同上                                                                                         3            丑○○          詐欺集團成員在臉書佯以刊登販售電視之不實訊息，致丑○○於106 年12月18日14時30分許上網瀏覽該訊息後，陷於錯誤，經以通訊軟體LINE和詐欺集團成員聯繫購買電視事宜後，依前揭賣家指示，於右列時間，匯款右列金額至右列帳戶。      106 年12月18日14時41分許                                                                12,000元                                                                              同上                                                                                  4                 宇○○               詐欺集團成員在購物網站佯以刊登販售「PS4 」、「PSVR」之不實訊息，致宇○○於106 年12月18日13時許上網瀏覽該訊息後，陷於錯誤，經以通訊軟體LINE和詐欺集團成員聯繫購買上開商品事宜後，依前揭賣家指示，於右列時間，匯款右列金額至右列帳戶。                                                                          106 年12月18日15時4 分許                                                                                                   6,000元                                                                                                                 同上                                                                                                                     5           辰○○         詐欺集團成員在購物網站佯以刊登販售冰箱之不實訊息，致辰○○於上網瀏覽該訊息後，陷於錯誤，經以通訊軟體LINE和詐欺集團成員聯繫購買冰箱事宜後，依前揭賣家指示，於右列時間，匯款右列金額至右列帳戶。        106 年12月19日12時54分許                                                         6,000元                                                                       王瑋諠所申請之玉山商業銀行新豐分行帳號000-0000000000000號帳戶                       01.於106 年12月19日13時21分12秒許  ，在彰化縣○○鄉○○村○○路0  段00號永靖鄉農會五福分部之自動  櫃員機，提領現金10,000元（手續  費5 元，107 年度他字第171 號卷  第9 頁至第10頁）。              02.於106 年12月19日13時22分5 秒許  ，在彰化縣○○鄉○○村○○路0  段00號永靖鄉農會五福分部之自動  櫃員機，提領現金10,000元（手續  費5 元，107 年度他字第171 號卷  第9 頁至第10頁）。              03.於106 年12月19日13時22分54秒許  ，在彰化縣○○鄉○○村○○路0  段00號永靖鄉農會五福分部之自動  櫃員機，提領現金3,000 元（手續  費5 元，107 年度他字第171 號卷  第9 頁至第10頁）。              04.於106 年12月19日13時23分43秒許  ，在彰化縣○○鄉○○村○○路0  段00號永靖鄉農會五福分部之自動  櫃員機，提領現金1,000 元（手續  費5 元，107 年度他字第171 號卷  第9 頁至第10頁）。              05.於106 年12月19日15時23分43秒許  ，在彰化縣○○鄉○○路000 號田  尾鄉農會之自動櫃員機，提領現金  20,000 元 （手續費5 元，107 年  度偵字第823 號卷一第33頁背面照  片編號28）。                    06.於106 年12月19日15時24分24秒許  ，在彰化縣○○鄉○○路000 號田  尾鄉農會之自動櫃員機，提領現金  2,000 元（手續費5 元，107 年度  偵字第823 號卷一第34頁照片編號  29）。                          07.於106 年12月19日17時22分12秒許  ，在彰化縣○○鄉○○路0 段00號  田尾鄉農會海豐分部之自動櫃員機  ，提領現金6,000 元（手續費5 元  ，107 年度偵字第823 號卷一第31  頁背面照片編號19、20）。        08.於106 年12月19日17時30分48秒許  ，在彰化縣○○鄉○○路0 段00號  田尾鄉農會海豐分部之自動櫃員機  ，提領現金19,000元（手續費5 元  ，107 年度偵字第823 號卷一第32  頁照片編號21）。                09.於106 年12月19日18時1 分58秒許  ，在彰化縣○○鄉○○路0 段00號  田尾郵局之自動櫃員機，提領現金  8,000 元（手續費5 元，107 年度  偵字第823 號卷一第32頁背面照片  編號24）。                                                       　（提領逾被害人匯入部分，非在本件起訴範圍）                                                                                                                                                                                                                                                                                                                                                                                                                                                                                                                                                                                                                                                                                                                                                                                                                                                                                                                                                                                                                                                                                                                                                                                                                                                                                                                                                                                                                                                                                                                                                                                                                                                                                                                                                                                                                                                                                                                                                                                                                    6           丁○○         詐欺集團成員在網路上佯以刊登販售奶粉之不實訊息，致丁○○於上網瀏覽該訊息後，陷於錯誤，經以通訊軟體LINE和詐欺集團成員聯繫購買奶粉事宜後，依前揭賣家指示，於右列時間，匯款右列金額至右列帳戶。          106 年12月19日13時10分許                                                         6,000元                                                                       同上                                                                           7             乙○○           詐欺集團成員在購物網站佯以刊登販售熱水瓶之不實訊息，致乙○○於106 年12月19日13時10分許上網瀏覽該訊息後，陷於錯誤，經以通訊軟體LINE和詐欺集團成員聯繫購買熱水瓶事宜後，依前揭賣家指示，於右列時間，匯款右列金額至右列帳戶。                106 年12月19日13時15分許                                                                       4,140元                                                                                     同上                                                                                         8           Ｆ○○         詐欺集團成員在購物網站佯以刊登販售推車之不實訊息，致Ｆ○○於上網瀏覽該訊息後，陷於錯誤，經以通訊軟體LINE和詐欺集團成員聯繫購買推車事宜後，依前揭賣家指示，於右列時間，匯款右列金額至右列帳戶。        106 年12月19日14時44分許                                                         6,000元                                                                       同上                                                                           9            酉○○          詐欺集團成員在購物網站佯以刊登販售奶粉之不實訊息，致酉○○於106 年12月18日21時59分許上網瀏覽該訊息後，陷於錯誤，經以通訊軟體LINE和詐欺集團成員聯繫購買奶粉事宜後，依前揭賣家指示，於右列時間，匯款右列金額至右列帳戶。  106 年12月19日15時4 分許                                                                7,400元                                                                              同上                                                                                  10             庚○○           詐欺集團成員在購物網站佯以刊登販售空氣清淨機之不實訊息，致庚○○於106 年12月19日15時許上網瀏覽該訊息後，陷於錯誤，經以通訊軟體LINE和詐欺集團成員聯繫購買空氣清淨機事宜後，依前揭賣家指示，於右列時間，匯款右列金額至右列帳戶。            106 年12月19日15時17分許                                                                       12,000元                                                                                     同上                                                                                         11            丙○           詐欺集團成員在購物網站佯以刊登販售奶粉之不實訊息，致丙○於106 年12月19日15時許上網瀏覽該訊息後，陷於錯誤，經以通訊軟體LINE和詐欺集團成員聯繫購買奶粉事宜後，依前揭賣家指示，於右列時間，匯款右列金額至右列帳戶。        106 年12月19日15時41分許                                                                2,120元                                                                              同上                                                                                  12            劉瀞尹          詐欺集團成員於106年12月19日16時57分許，撥打電話予劉瀞尹，佯稱係購物網站客服人員，表示其先前購物遭詐騙之款項將退款至其帳戶，需依指示操作自動櫃員機云云，致劉瀞尹因而陷於錯誤，於右列時間，匯款右列金額至右列帳戶。      106 年12月19日17時23分許                                                                19,123元                                                                              同上                                                                                  13            巳○○          詐欺集團成員在購物網站佯以刊登販售營養補充食品之不實訊息，致巳○○於上網瀏覽該訊息後，陷於錯誤，經以通訊軟體LINE和詐欺集團成員聯繫購買營養補充食品事宜後，依前揭賣家指示，於右列時間，匯款右列金額至右列帳戶。          106 年12月19日17時51分許                                                                8,000元                                                                              同上                                                                                  14             李微真           詐欺集團成員在購物網站佯以刊登販售除濕機之不實訊息，致李微真於106 年12月19日23時18分許上網瀏覽該訊息後，陷於錯誤，經以通訊軟體LINE和詐欺集團成員聯繫購買除濕機事宜後，依前揭賣家指示，於右列時間，匯款右列金額至右列帳戶。                106 年12月20日10時48分許                                                                       3,000元                                                                                     王瑋諠所申請之合作金庫商業銀行東竹北分行帳號000-0000000000000 號帳戶                                01.於106 年12月20日11時27分38秒許  ，在彰化縣○○鄉○○路0 段00號  田尾郵局之自動櫃員機，提領現金  20,000 元 （手續費5 元，107 年  度偵字第823 號卷一第34頁背面照  片編號31）。                    02.於106 年12月20日12時12分55秒許  ，在彰化縣○○鄉○○路00號田尾  鄉農會海豐分部之自動櫃員機，提  領現金17,000元（手續費5 元，10  7 年度偵字第823 號卷一第36頁照  片編號38）。                    03.於106 年12月20日12時52分13秒許  ，在彰化縣○○鄉○○路0 段00號  田尾郵局之自動櫃員機，提領現金  20,000 元 （手續費5 元，107 年  度偵字第823 號卷一第34頁背面照  片編號32）。                    04.於106 年12月20日12時53分2 秒許  ，在彰化縣○○鄉○○路0 段00號  田尾郵局之自動櫃員機，提領現金  1,000 元（手續費5 元，107 年度  偵字第823 號卷一第35頁照片編號  33）。                          05.於106 年12月20日14時10分4 秒許  ，在彰化縣○○鄉○○路0 段00號  田尾郵局之自動櫃員機，提領現金  9,000 元（手續費5 元，107 年度  偵字第823 號卷一第35頁照片編號  34）。                          06.於106 年12月20日15時4 分49秒許  ，在彰化縣○○鄉○○路0 段000  號田尾鄉農會溪畔分部之自動櫃員  機，提領現金20,000元（手續費5  元，107 年度偵字第823 號卷一第  35頁背面照片編號36）。          07.於106 年12月20日15時5 分20秒許  ，在彰化縣○○鄉○○路0 段000  號田尾鄉農會溪畔分部之自動櫃員  機，提領現金2,000 元（手續費5  元，107 年度偵字第823 號卷一第  36頁照片編號37）。              08.於106 年12月20日15時26分14秒許  ，在彰化縣○○鄉○○路0 段00號  田尾鄉農會海豐分部之自動櫃員機  ，提領現金20,000元（手續費5 元  ，107 年度偵字第823 號卷一第36  頁背面照片編號39）。            09.於106 年12月20日15時26分57秒許  ，在彰化縣○○鄉○○路0 段00號  田尾鄉農會海豐分部之自動櫃員機  ，提領現金3,000 元（手續費5 元  ，107 年度偵字第823 號卷一第36  頁背面照片編號40）。            10.於106 年12月20日16時7 分49秒許  ，在彰化縣○○鄉○○路0 段000  號田尾鄉農會福田分部之自動櫃員  機，提領現金6,000 元（手續費5  元，107 年度偵字第823 號卷一第  35頁背面照片編號35）。                                          　（提領逾被害人匯入部分，非在本件起訴範圍）                                                                                                                                                                                                                                                                                                                                                                                                                                                                                                                                                                                                                                                                                                                                                                                                                                                                                                                                                                                                                                                                                                                                                                                                                                                                                                                                                                                                                                                                                                                                                                                                                                                                                                                                                                                                                                                                                                                                                  15            寅○○          詐欺集團成員在購物網站佯以刊登販售奶粉之不實訊息，致寅○○於106 年12月20日10時30分許上網瀏覽該訊息後，陷於錯誤，經以通訊軟體LINE和詐欺集團成員聯繫購買奶粉事宜後，依前揭賣家指示，於右列時間，匯款右列金額至右列帳戶。  106 年12月20日11時許                                                                   3,905元                                                                              同上                                                                                  16            戌○○          詐欺集團成員在購物網站佯以刊登販售平板之不實訊息，致戌○○於106 年12月20日10時許上網瀏覽該訊息後，陷於錯誤，經以通訊軟體LINE和詐欺集團成員聯繫購買平板事宜後，依前揭賣家指示，於右列時間，匯款右列金額至右列帳戶。      106 年12月20日12時1 分許                                                                17,000元                                                                              同上                                                                                  17            Ｅ○○          詐欺集團成員在購物網站佯以刊登販售奶粉之不實訊息，致Ｅ○○於106 年12月20日12時10分許上網瀏覽該訊息後，陷於錯誤，經以通訊軟體LINE和詐欺集團成員聯繫購買奶粉事宜後，依前揭賣家指示，於右列時間，匯款右列金額至右列帳戶。  106 年12月20日12時16分許                                                                6,360元                                                                              同上                                                                                  18             未○○           詐欺集團成員在臉書佯以刊登販售「IPHONE 8手機」之不實訊息，致未○○於106年12月20日12時12分許上網瀏覽該訊息後，陷於錯誤，經以通訊軟體LINE和詐欺集團成員聯繫購買手機事宜後，依前揭賣家指示，於右列時間，匯款右列金額至右列帳戶。            106 年12月20日12時51分許                                                                       15,000元                                                                                     同上                                                                                         19            地○○          詐欺集團成員在購物網站佯以刊登販售奶粉之不實訊息，致地○○於106 年12月19日11時41分許上網瀏覽該訊息後，陷於錯誤，經以通訊軟體LINE和詐欺集團成員聯繫購買奶粉事宜後，依前揭賣家指示，於右列時間，匯款右列金額至右列帳戶。  106 年12月20日13時57分許                                                                2,035元                                                                              同上                                                                                  20             甲○○           詐欺集團成員在臉書佯以刊登販售「IPHONE X手機」之不實訊息，致甲○○於106年12月20日15時許上網瀏覽該訊息後，陷於錯誤，經以通訊軟體LINE和詐欺集團成員聯繫購買手機事宜後，依前揭賣家指示，於右列時間，匯款右列金額至右列帳戶。                106 年12月20日15時20分許                                                                       23,000元                                                                                     同上                                                                                         21           戊○○         詐欺集團成員在購物網站佯以刊登販售冰箱之不實訊息，致戊○○於上網瀏覽該訊息後，陷於錯誤，經以通訊軟體LINE和詐欺集團成員聯繫購買冰箱事宜後，依前揭賣家指示，於右列時間，匯款右列金額至右列帳戶。        106 年12月20日15時31分許                                                         6,500元                                                                       同上                                                                           22             Ｉ○○           詐欺集團成員在拍賣網站佯以刊登販售「SONY手機」之不實訊息，致Ｉ○○於106年12月20日13時59分許上網瀏覽該訊息後，陷於錯誤，經以通訊軟體LINE和詐欺集團成員聯繫購買手機事宜後，依前揭賣家指示，於右列時間，匯款右列金額至右列帳戶。            106 年12月20日16時21分許                                                                       5,000元                                                                                     同上                                                                                         23         Ｈ○○       詐欺集團成員於107年1 月2 日10時許，撥打電話予Ｈ○○，佯稱係Ｈ○○之友人阿櫻亟需用錢云云，致Ｈ○○因而陷於錯誤，於右列時間，匯款右列金額至右列帳戶。              107 年1月2 日13時19分許                                           200,000元                                                       潘豐裕所申請之玉山商業銀行帳號000-0000000000000號帳戶                01.於107 年1 月3 日13時22分40秒許  （起訴書誤載為13時0 分40秒），  在彰化縣○○鄉○○路0 段00號田  尾鄉農會海豐分部之自動櫃員機，  提領現金10,000元（手續費5 元，  107 年度偵字第823 號卷三第27頁  照片編號3）。                                                                                    24         天○○       詐欺集團成員於107年1 月3 日10時30分許，撥打電話予天○○，佯稱係天○○之友人郭俊賢亟需用錢云云，致天○○因而陷於錯誤，於右列時間，匯款右列金額至右列帳戶。        107 年1月3 日10時42分許                                           185,000元                                                       楊雅君所申請之中華郵政股份有限公司鶯歌郵局帳號000-00000000000000號帳戶  01.於107 年1 月3 日11時31分46秒許  ，在彰化縣○○鄉○○街00號永靖  郵局之自動櫃員機，提領現金15,0  00元（107 年度偵字第3328號卷第  110 頁照片編號3、4）。          02.於107 年1 月3 日11時32分53秒許  ，在彰化縣○○鄉○○街00號永靖  郵局之自動櫃員機，提領現金10,0  00元（107 年度偵字第3328號卷第  111 頁照片編號5、6）。          03.於107 年1 月3 日11時33分53秒許  ，在彰化縣○○鄉○○街00號永靖  郵局之自動櫃員機，提領現金12,5  00元（107 年度偵字第3328號卷第  112 頁照片編號8）。            04.於107 年1 月3 日11時43分51秒許  ，在彰化縣○○鄉○○路0 段000  號田尾鄉農會溪畔分部之自動櫃員  機，提領現金20,000元（手續費5  元，107 年度偵字第823 號卷三第  30頁照片編號9）。              05.於107 年1 月3 日11時44分22秒許  ，在彰化縣○○鄉○○路0 段000  號田尾鄉農會溪畔分部之自動櫃員  機，提領現金20,000元（手續費5  元，107 年度偵字第823 號卷三第  30頁照片編號10）。              06.於107 年1 月3 日11時44分53秒許  ，在彰化縣○○鄉○○路0 段000  號田尾鄉農會溪畔分部之自動櫃員  機，提領現金20,000元（手續費5  元，107 年度偵字第823 號卷三第  31頁照片編號11）。              07.於107 年1 月3 日11時45分39秒許  ，在彰化縣○○鄉○○路0 段000  號田尾鄉農會溪畔分部之自動櫃員  機，提領現金20,000元（手續費5  元，107 年度偵字第823 號卷三第  31頁照片編號12）。              08.於107 年1 月3 日11時46分24秒許  ，在彰化縣○○鄉○○路0 段000  號田尾鄉農會溪畔分部之自動櫃員  機，提領現金20,000元（手續費5  元，107 年度偵字第823 號卷三第  32頁照片編號13）。              09.於107 年1 月3 日12時37分10秒許  ，在彰化縣○○鄉○○路000 號田  尾鄉農會之自動櫃員機，提領現金  10,000元（手續費5 元，107 年度  偵字第823 號卷三第29頁照片編號  7）。                          10.於107 年1 月3 日12時37分55秒許  ，在彰化縣○○鄉○○路000 號田  尾鄉農會之自動櫃員機，提領現金  2,000 元（手續費5 元，107 年度  偵字第823 號卷三第29頁照片編號  8）。                          11.於107 年1 月4 日0 時2 分10秒許  ，在彰化縣○○鄉○○○路000 號  埤頭郵局之自動櫃員機，提領現金  35,000元（107 年度偵字第823 號  卷三第34頁照片編號17）。        12.於107 年1 月4 日14時51分13秒許  ，在彰化縣○○鄉○○路0 段00號  田尾鄉農會海豐分部之自動櫃員機  ，提領現金18,000元（手續費5 元  ，107 年度偵字第823 號卷三第27  頁照片編號4）。                13.於107 年1 月4 日15時21分2 秒許  ，在彰化縣○○鎮○○路000 號北  斗鎮農會之自動櫃員機，提領現金  20,000元（手續費5 元，107 年度  偵字第823 號卷三第32頁照片編號  14）。                          14.於107 年1 月4 日15時21分42秒許  ，在彰化縣○○鎮○○路000 號北  斗鎮農會之自動櫃員機，提領現金  5,000 元（手續費5 元，107 年度  偵字第823 號卷三第33頁照片編號  15）。                          15.於107 年1 月4 日15時22分36秒許  ，在彰化縣○○鎮○○路000 號北  斗鎮農會之自動櫃員機，提領現金  12,000元（手續費5 元，107 年度  偵字第823 號卷三第33頁照片編號  16）。                          16.於107 年1 月4 日15時36分49秒許  ，在彰化縣○○鄉○○○路00號埤  頭鄉農會之自動櫃員機，提領現金  20,000元（手續費5 元，107 年度  偵字第823 號卷三第34頁照片編號  18）。                          17.於107 年1 月4 日15時37分29秒許  ，在彰化縣○○鄉○○○路00號埤  頭鄉農會之自動櫃員機，提領現金  20,000元（手續費5 元，107 年度  偵字第823 號卷三第35頁照片編號  19）。                          18.於107 年1 月4 日15時38分1 秒許  ，在彰化縣○○鄉○○○路00號埤  頭鄉農會之自動櫃員機，提領現金  20,000元（手續費5 元，107 年度  偵字第823 號卷三第35頁照片編號  20）。                                                          　（提領逾被害人匯入部分，非在本件起訴範圍）                          25             己○            詐欺集團成員在臉書佯以刊登販售「IPHONE X手機」之不實訊息，致己○於107 年1 月4 日14時30分許上網瀏覽該訊息後，陷於錯誤，經以通訊軟體LINE和詐欺集團成員聯繫購買手機事宜後，依前揭賣家指示，於右列時間，匯款右列金額至右列帳戶。              107 年1月4 日15時7分許                                                                       25,000元                                                                                     同上                                                                                         26             Ｃ○○           詐欺集團成員在臉書佯以刊登販售「IPHONE 8手機」之不實訊息，致Ｃ○○於107年1 月4 日15時許上網瀏覽該訊息後，陷於錯誤，經以通訊軟體LINE和詐欺集團成員聯繫購買手機事宜後，依前揭賣家指示，於右列時間，匯款右列金額至右列帳戶。                107 年1月4 日15時21分許                                                                       12,000元                                                                                     同上                                                                                         27             亥○○           詐欺集團成員在臉書佯以刊登販售「IPHONE 7 PLUS 手機」之不實訊息，致亥○○於107 年1 月4 日15時許上網瀏覽該訊息後，陷於錯誤，經以通訊軟體LINE和詐欺集團成員聯繫購買手機事宜後，依前揭賣家指示，於右列時間，匯款右列金額至右列帳戶。          107 年1月4 日15時28分許                                                                       20,000元                                                                                     同上                                                                                         28                                                       午○○                                                     詐欺集團成員在臉書佯以刊登販售「IPHONE 8 PLUS 、IPHONEX手機」之不實訊息，致午○○於107 年1 月4 日15時許上網瀏覽該訊息後，陷於錯誤，經以通訊軟體LINE和詐欺集團成員聯繫購買手機事宜後，依前揭賣家指示，於右列時間，匯款右列金額至右列帳戶。                                                                                                                                                                                                                                                                                                                                                                                                                                                                                                                                                                                                                                                                                                                                           107 年1月4 日15時35分許                                                                                                                                                                                                                                                                                                                                                                             44,000元                                                                                                                                                                                                                                                                                                                                                                                           同上                                                                                                                                                                                                                                                                                                                                                                                               29                                                       黃○○                                                     詐欺集團成員於107年1 月2 日19時50分許，撥打電話予黃○○，佯稱係黃○○之同事亟需用錢云云，致黃○○因而陷於錯誤，於右列時間，匯款右列金額至右列帳戶。                                                                                                                                                                                                                                                                                                                                                                                                                                                                                                                                                                                                                                                                                                                                                                                                                            107 年1月3 日13時44分許                                                                                                                                                                                                                                                                                                                                                                             200,000元                                                                                                                                                                                                                                                                                                                                                                                         楊雅君所申請之中國信託商業銀行帳號000-000000000000號帳戶                                                                                                                                                                                                                                                                                                                                                 01.於107 年1 月3 日13時53分51秒許  ，在彰化縣○○鄉○○○路00號埤  頭鄉農會之自動櫃員機，提領現金  20,000元（107 年度偵字第823 號  卷三第36頁照片編號21）。        02.於107 年1 月3 日13時54分26秒許  ，在彰化縣○○鄉○○○路00號埤  頭鄉農會之自動櫃員機，提領現金  20,000元（107 年度偵字第823 號  卷三第36頁照片編號22）。        03.於107 年1 月3 日13時55分10秒許  ，在彰化縣○○鄉○○○路00號埤  頭鄉農會之自動櫃員機，提領現金  20,000元（107 年度偵字第823 號  卷三第37頁照片編號23）。        04.於107 年1 月3 日13時55分44秒許  ，在彰化縣○○鄉○○○路00號埤  頭鄉農會之自動櫃員機，提領現金  20,000元（107 年度偵字第823 號  卷三第37頁照片編號24）。        05.於107 年1 月3 日13時56分21秒許  ，在彰化縣○○鄉○○○路00號埤  頭鄉農會之自動櫃員機，提領現金  20,000元（107 年度偵字第823 號  卷三第38頁照片編號25）。        06.於107 年1 月3 日13時56分53秒許  ，在彰化縣○○鄉○○○路00號埤  頭鄉農會之自動櫃員機，提領現金  20,000元（107 年度偵字第823 號  卷三第38頁照片編號26）。        07.於107 年1 月4 日0 時3 分41秒許  ，在彰化縣○○鄉○○○路000 號  埤頭郵局之自動櫃員機，提領現金  20,000元（107 年度偵字第823 號  卷三第39頁照片編號27）。        08.於107 年1 月4 日0 時4 分18秒許  ，在彰化縣○○鄉○○○路000 號  埤頭郵局之自動櫃員機，提領現金  20,000元（107 年度偵字第823 號  卷三第39頁照片編號28）。        09.於107 年1 月4 日0 時4 分50秒許  ，在彰化縣○○鄉○○○路000 號  埤頭郵局之自動櫃員機，提領現金  20,000元（107 年度偵字第823 號  卷三第40頁照片編號29）。        10.於107 年1 月4 日0 時5 分39秒許  ，在彰化縣○○鄉○○○路000 號  埤頭郵局之自動櫃員機，提領現金  19,000元（107 年度偵字第823 號  卷三第40頁照片編號30）。        11.於107 年1 月5 日0 時24分7 秒許  ，在彰化縣○○鄉○○路0 段00號  田尾郵局之自動櫃員機，提領現金  900 元（107 年度偵字第823 號卷  三第41頁照片編號31）。          30          Ｊ○○        詐欺集團成員於107年1 月3 日9 時30分許，撥打電話予Ｊ○○，佯稱係Ｊ○○之上游廠商王勝賢亟需用錢云云，致Ｊ○○因而陷於錯誤，於右列時間，匯款右列金額至右列帳戶。                     107 年1月3 日11時2 分許                                                  30,000元                                                                潘豐裕所申請之國泰世華商業銀行帳號000-000000000000號帳戶                      01.於107 年1 月3 日11時59分23秒許  ，在彰化縣○○鄉○○路000 號田  尾鄉農會之自動櫃員機，提領現金  20,000 元 （107 年度偵字第823  號卷三第28 頁 照片編號5 ）。    02.於107 年1 月3 日12時0 分2 秒許  ，在彰化縣○○鄉○○路000 號田  尾鄉農會之自動櫃員機，提領現金  10,000 元 （107 年度偵字第823  號卷三第28 頁 照片編號6 ）。    31             Ｂ○○           詐欺集團成員在臉書佯以刊登販售「IPHONE 8手機」之不實訊息，致Ｂ○○於107年1 月6 日19時29分許上網瀏覽該訊息後，陷於錯誤，經以通訊軟體LINE和詐欺集團成員聯繫購買手機事宜後，依前揭賣家指示，於右列時間，匯款右列金額至右列帳戶。            107 年1月6 日20時22分許 26,000元               歐建民所申請之合作金庫商業銀行澎湖分行帳號000-0000000000000號帳戶                                  01.於107 年1 月6 日20時33分4 秒許  ，在南投縣○○鎮○○里○○路00  號竹山紫南宮之自動櫃員機，提領  現金30,000元。                  02.於107 年1 月6 日20時34分18秒許  ，在南投縣○○鎮○○里○○路00  號竹山紫南宮之自動櫃員機，提領  現金11,000元。                  03.於107 年1 月6 日21時2 分9 秒許  ，在南投縣○○鄉○○路000 號陽  信商業銀行南投分行之自動櫃員機  提領現金15,000元                                                                                                                                                                                                                                                                                                                                                                                                                                                                                                                                  107 年1月6 日20時24分許                                           15,000元                                                           32             玄○○           詐欺集團成員在臉書佯以刊登販售「IPHONE 8手機」之不實訊息，致玄○○於107年1 月6 日20時20分許上網瀏覽該訊息後，陷於錯誤，經以通訊軟體LINE和詐欺集團成員聯繫購買手機事宜後，依前揭賣家指示，於右列時間，匯款右列金額至右列帳戶。            107 年1月6 日20時37分許 1,000元               同上                                                                                            107 年1月6 日20時54分許                                           14,000元                                                           33             癸○○           詐欺集團成員在臉書佯以刊登販售「IPHONE 7 PLUS 手機」之不實訊息，致癸○○於107 年1 月6 日17時30分許上網瀏覽該訊息後，陷於錯誤，經以通訊軟體LINE和詐欺集團成員聯繫購買手機事宜後，依前揭賣家指示，於右列時間，匯款右列金額至右列帳戶。      107 年1月6 日18時32分許                                                                       24,000元                                                                                     歐建民所申請之臺灣銀行左營分行之帳號000-000000000000號帳戶                                         01.於107 年1 月6 日18時49分25秒許  ，在彰化縣○○市○○路0 段000  號員林員水路郵局之自動櫃員機，  提領現金20,000元（手續費5 元）   。                             02.於107 年1 月6 日18時50分22秒許  ，在彰化縣○○市○○路0 段000  號員林員水路郵局之自動櫃員機，  提領現金12,000元（手續費5 元）   。                             03.於107 年1 月6 日19時27分46秒許  ，在彰化縣○○鎮○○路0 段000  號田中內灣郵局之自動櫃員機，提  領現金15,000元（手續費5 元，10  7 年度偵字第5128號卷照片編號1  ）。                            04.於107 年1 月6 日19時51分5 秒許  ，在南投縣○○鄉○○路0 段000  號名間松嶺郵局之自動櫃員機，提  領現金20,000元（手續費5 元）。 05.於107 年1 月6 日19時51分55秒許  ，在南投縣○○鄉○○路0 段000  號名間松嶺郵局之自動櫃員機，提  領現金13,000元（手續費5 元）。                                                                                                                                                                                                                                                                                                                                                                                                                                                                                                                                                                                                                                                                                                                                                                                                                                                                                                                                                             34            壬○○          詐欺集團成員在臉書佯以刊登販售手機之不實訊息，致壬○○於107 年1 月6 日18時23分許上網瀏覽該訊息後，陷於錯誤，經以通訊軟體LINE和詐欺集團成員聯繫購買手機事宜後，依前揭賣家指示，於右列時間，匯款右列金額至右列帳戶。      107 年1月6 日18時49分許                                                                8,000元                                                                              同上                                                                                  35             辛○○           詐欺集團成員在臉書佯以刊登販售「IPHONE 8手機」之不實訊息，致辛○○於107年1 月6 日19時許上網瀏覽該訊息後，陷於錯誤，經以通訊軟體LINE和詐欺集團成員聯繫購買手機事宜後，依前揭賣家指示，於右列時間，匯款右列金額至右列帳戶。                107 年1月6 日19時18分許                                                                       15,000元                                                                                     同上                                                                                         36           宙○○         詐欺集團成員在臉書佯以刊登販售手機之不實訊息，致宙○○於上網瀏覽該訊息後，陷於錯誤，經以通訊軟體LINE和詐欺集團成員聯繫購買手機事宜後，依前揭賣家指示，於右列時間，匯款右列金額至右列帳戶。            107 年1月6 日19時42分許 30,000元               同上                                                                              107 年1月6 日19時43分許                             3,000元                                             37                  Ａ○○                詐欺集團成員於107年1 月9 日10時30分許，撥打電話予Ａ○○，佯稱係Ａ○○之友人楊鴻淯亟需用錢云云，致Ａ○○因而陷於錯誤，於右列時間，匯款右列金額至右列帳戶。                                                                                                                                                                 107 年1月9 日11時14分許                                                                                                          50,000元                                                                                                                        李其芸所申請之玉山商業銀行左營分行帳號000-0000000000000號帳戶                                                                        01.於107 年1 月9 日11時49分0 秒許  ，在彰化縣○○鄉○○路00○00號  埔心太平郵局（起訴書誤載為彰化  縣○○鄉○○路0 段00號田尾郵局  ）之自動櫃員機，提領現金20,000  元（手續費5 元）。              02.於107 年1 月9 日11時49分52秒許  ，在彰化縣○○鄉○○路00○00號  埔心太平郵局（起訴書誤載為彰化  縣○○鄉○○路0 段00號田尾郵局  ）之自動櫃員機，提領現金20,000  元（手續費5 元）。              03.於107 年1 月9 日11時50分44秒許  ，在彰化縣○○鄉○○路00○00號  埔心太平郵局（起訴書誤載為彰化  縣○○鄉○○路0 段00號田尾郵局  ）之自動櫃員機，提領現金10,000  元（手續費5 元）。              

附表二：
編號 犯罪事實 犯罪所得計算（未滿1 元部分予以扣除）              主        文 1 如附表一編號1 被害人子○○匯款10,000元，故被告Ｇ○○犯罪所得計算式：10,000元×1%=100元【Ｇ○○已給付子○○2,000元，此部分犯罪所得等同已實際合法發還被害人】 Ｇ○○犯三人以上共同以網際網路對公眾散布而詐欺取財罪，處有期徒刑壹年參月。 （本院諭知） 2 如附表一編號2 被害人卯○○匯款15,050元，故被告Ｇ○○犯罪所得計算式：15,050元×1%=150元【Ｇ○○此部分犯罪所得已扣案】 Ｇ○○犯三人以上共同以網際網路對公眾散布而詐欺取財罪，處有期徒刑壹年參月。扣案之犯罪所得新臺幣壹佰伍拾元沒收。 （原審諭知) 3 如附表一編號3 被害人丑○○匯款12,000元，故被告Ｇ○○犯罪所得計算式：12,000元×1%=120元【Ｇ○○已給付丑○○2,000元，此部分犯罪所得等同已實際合法發還被害人】 Ｇ○○犯三人以上共同以網際網路對公眾散布而詐欺取財罪，處有期徒刑壹年貳月。 （本院諭知） 4 如附表一編號4 被害人宇○○匯款6,000 元，故被告Ｇ○○犯罪所得計算式：6,000元×1%=60元【Ｇ○○已給付宇○○2,000元，此部分犯罪所得等同已實際合法發還被害人】 Ｇ○○犯三人以上共同以網際網路對公眾散布而詐欺取財罪，處有期徒刑壹年。 （本院諭知） 5 如附表一編號5 被害人辰○○匯款6,000 元，故被告Ｇ○○犯罪所得計算式：6,000元×1%=60元【Ｇ○○此部分犯罪所得已扣案】 Ｇ○○犯三人以上共同以網際網路對公眾散布而詐欺取財罪，處有期徒刑壹年壹月。扣案之犯罪所得新臺幣陸拾元沒收。 （原審諭知) 6 如附表一編號6 被害人丁○○匯款6,000 元，故被告Ｇ○○犯罪所得計算式：6,000元×1%=60元【Ｇ○○此部分犯罪所得已扣案】 Ｇ○○犯三人以上共同以網際網路對公眾散布而詐欺取財罪，處有期徒刑壹年壹月。扣案之犯罪所得新臺幣陸拾元沒收。 （原審諭知) 7 如附表一編號7 被害人乙○○匯款4,140 元，故被告Ｇ○○犯罪所得計算式：4,140元×1%=41元【Ｇ○○此部分犯罪所得已扣案】 Ｇ○○犯三人以上共同以網際網路對公眾散布而詐欺取財罪，處有期徒刑壹年壹月。扣案之犯罪所得新臺幣肆拾壹元沒收。 （原審諭知) 8 如附表一編號8 被害人Ｆ○○匯款6,000 元，故被告Ｇ○○犯罪所得計算式：6,000元×1%=60元【Ｇ○○此部分犯罪所得已扣案】 Ｇ○○犯三人以上共同以網際網路對公眾散布而詐欺取財罪，處有期徒刑壹年壹月。扣案之犯罪所得新臺幣陸拾元沒收。 （原審諭知) 9 如附表一編號9 被害人酉○○匯款7,400 元，故被告Ｇ○○犯罪所得計算式：7,400元 ×1%=74元【Ｇ○○此部分犯罪所得已扣案】 Ｇ○○犯三人以上共同以網際網路對公眾散布而詐欺取財罪，處有期徒刑壹年壹月。扣案之犯罪所得新臺幣柒拾肆元沒收。 （原審諭知) 10 如附表一編號10 被害人庚○○匯款12,000元，故被告Ｇ○○犯罪所得計算式：12,000元×1%=120元【Ｇ○○已給付庚○○2,000元，此部分犯罪所得等同已實際合法發還被害人】 Ｇ○○犯三人以上共同以網際網路對公眾散布而詐欺取財罪，處有期徒刑壹年貳月。 （本院諭知） 11 如附表一編號11 被害人丙○匯款2,120 元，故被告Ｇ○○犯罪所得計算式：2,120元×1%=21元【Ｇ○○此部分犯罪所得已扣案】 Ｇ○○犯三人以上共同以網際網路對公眾散布而詐欺取財罪，處有期徒刑壹年壹月。扣案之犯罪所得新臺幣貳拾壹元沒收。 （原審諭知) 12 如附表一編號12 被害人劉瀞尹匯款19,123元，故被告Ｇ○○犯罪所得計算式：19,123元×1%=191元【Ｇ○○此部分犯罪所得已扣案】 Ｇ○○犯三人以上共同詐欺取財罪，處有期徒刑壹年貳月。扣案之犯罪所得新臺幣壹佰玖拾壹元沒收。 （原審諭知) 13 如附表一編號13 被害人巳○○匯款8,000 元，故被告Ｇ○○犯罪所得計算式：8,000元×1%=80元【Ｇ○○此部分犯罪所得已扣案】 Ｇ○○犯三人以上共同以網際網路對公眾散布而詐欺取財罪，處有期徒刑壹年壹月。扣案之犯罪所得新臺幣捌拾元沒收。 （原審諭知) 14 如附表一編號14 被害人李微真匯款3,000 元，故被告Ｇ○○犯罪所得計算式：3,000元×1%=30元【Ｇ○○此部分犯罪所得已扣案】 Ｇ○○犯三人以上共同以網際網路對公眾散布而詐欺取財罪，處有期徒刑壹年壹月。扣案之犯罪所得新臺幣參拾元沒收。 （原審諭知) 15 如附表一編號15 被害人寅○○匯款3,905 元，故被告Ｇ○○犯罪所得計算式：3,905元×1%=39元【Ｇ○○此部分犯罪所得已扣案】 Ｇ○○犯三人以上共同以網際網路對公眾散布而詐欺取財罪，處有期徒刑壹年壹月。扣案之犯罪所得新臺幣參拾玖元沒收。 （原審諭知) 16 如附表一編號16 被害人戌○○匯款17,000元，故被告Ｇ○○犯罪所得計算式：17,000元×1%=170元【Ｇ○○此部分犯罪所得已扣案】 Ｇ○○犯三人以上共同以網際網路對公眾散布而詐欺取財罪，處有期徒刑壹年參月。扣案之犯罪所得新臺幣壹佰柒拾元沒收。 （原審諭知) 17 如附表一編號17 被害人Ｅ○○匯款6,360 元，故被告Ｇ○○犯罪所得計算式：6,360元×1%=63元【Ｇ○○此部分犯罪所得已扣案】 Ｇ○○犯三人以上共同以網際網路對公眾散布而詐欺取財罪，處有期徒刑壹年壹月。扣案之犯罪所得新臺幣陸拾參元沒收。 （原審諭知) 18 如附表一編號18 被害人未○○匯款15,000元，故被告Ｇ○○犯罪所得計算式：15,000元×1%=150元【Ｇ○○此部分犯罪所得已扣案】 Ｇ○○犯三人以上共同以網際網路對公眾散布而詐欺取財罪，處有期徒刑壹年參月。扣案之犯罪所得新臺幣壹佰伍拾元沒收。 （本院諭知） 19 如附表一編號19 被害人地○○匯款2,035元，故被告Ｇ○○犯罪所得計算式：2,035元×1%=20元 【Ｇ○○此部分犯罪所得已扣案】 Ｇ○○犯三人以上共同以網際網路對公眾散布而詐欺取財罪，處有期徒刑壹年壹月。扣案之犯罪所得新臺幣貳拾元沒收。 （本院諭知） 20 如附表一編號20 被害人甲○○匯款23,000元，故被告Ｇ○○犯罪所得計算式：23,000元×1%=230元 【Ｇ○○此部分犯罪所得已扣案】 Ｇ○○犯三人以上共同以網際網路對公眾散布而詐欺取財罪，處有期徒刑壹年參月。扣案之犯罪所得新臺幣貳佰參拾元沒收。 （本院諭知） 21 如附表一編號21 被害人戊○○匯款6,500元，故被告Ｇ○○犯罪所得計算式：6,500元×1%=65元 【被告Ｇ○○扣案之犯罪所得為1,500 元，扣除附表二編號2、5至9、11至20所示之犯罪所得後，本件僅剩餘61元扣案，尚有4元未扣案】 Ｇ○○犯三人以上共同以網際網路對公眾散布而詐欺取財罪，處有期徒刑壹年壹月。扣案之犯罪所得新臺幣陸拾壹元沒收；未扣案之犯罪所得新臺幣4元沒收，於全部或一部不能沒收或不宜執行沒收時，追徵其價額。 （本院諭知） 22 如附表一編號22 被害人Ｉ○○匯款5,000元，故被告Ｇ○○犯罪所得計算式：5,000元×1%=50元 Ｇ○○犯三人以上共同以網際網路對公眾散布而詐欺取財罪，處有期徒刑壹年壹月。未扣案之犯罪所得新臺幣伍拾元沒收，於全部或一部不能沒收或不宜執行沒收時，追徵其價額。 （原審諭知) 23 如附表一編號23 被害人Ｈ○○匯款200,000 元，本案領提10,000元，故被告Ｇ○○犯罪所得計算式：10,000元×1%=100元（提領金額小於匯款金額，採有利被告Ｇ○○之認定，以提領金額為計算） Ｇ○○犯三人以上共同詐欺取財罪，處有期徒刑壹年肆月。未扣案之犯罪所得新臺幣壹佰元沒收，於全部或一部不能沒收或不宜執行沒收時，追徵其價額。 （原審諭知) 24 如附表一編號24 被害人天○○匯款185,000 元，故被告Ｇ○○犯罪所得計算式：185,000元×1%=1850元 Ｇ○○犯三人以上共同詐欺取財罪，處有期徒刑壹年陸月。未扣案之犯罪所得新臺幣壹仟捌佰伍拾元沒收，於全部或一部不能沒收或不宜執行沒收時，追徵其價額。 （原審諭知) 25 如附表一編號25 被害人己○匯款25,000元，故被告Ｇ○○犯罪所得計算式：25,000元×1%=250元 Ｇ○○犯三人以上共同以網際網路對公眾散布而詐欺取財罪，處有期徒刑壹年參月。未扣案之犯罪所得新臺幣貳佰伍拾元沒收，於全部或一部不能沒收或不宜執行沒收時，追徵其價額。 （原審諭知) 26 如附表一編號26 被害人Ｃ○○匯款12,000元，故被告Ｇ○○犯罪所得計算式：12,000元×1%=120元     Ｇ○○犯三人以上共同以網際網路對公眾散布而詐欺取財罪，處有期徒刑壹年參月。未扣案之犯罪所得新臺幣壹佰貳拾元沒收，於全部或一部不能沒收或不宜執行沒收時，追徵其價額。 （原審諭知)  （原判決關於陳永承編號26、27、29、31至33、35至37部分均已確定，以下均略） 27 如附表一編號27 被害人亥○○匯款20,000元，故被告Ｇ○○犯罪所得計算式：20,000元×1%=200元     Ｇ○○犯三人以上共同以網際網路對公眾散布而詐欺取財罪，處有期徒刑壹年參月。未扣案之犯罪所得新臺幣貳佰元沒收，於全部或一部不能沒收或不宜執行沒收時，追徵其價額。 （原審諭知)   28 如附表一編號28 被害人午○○匯款44,000元，故被告Ｇ○○犯罪所得計算式：44,000元×1%=440元 Ｇ○○犯三人以上共同以網際網路對公眾散布而詐欺取財罪，處有期徒刑壹年伍月。未扣案之犯罪所得新臺幣肆佰肆拾元沒收，於全部或一部不能沒收或不宜執行沒收時，追徵其價額。 （原審諭知) 29 如附表一編號29 被害人黃○○匯款200,000 元，本案領提199,900 元，故被告Ｇ○○犯罪所得計算式：199,900 元×1%=1999 元（提領金額小於匯款金額，採有利被告Ｇ○○之認定，以提領金額為計算）   Ｇ○○犯三人以上共同詐欺取財罪，處有期徒刑壹年陸月。未扣案之犯罪所得新臺幣壹仟玖佰玖拾玖元沒收，於全部或一部不能沒收或不宜執行沒收時，追徵其價額。 （原審諭知)    30 如附表一編號30 被害人Ｊ○○匯款30,000元，故被告Ｇ○○犯罪所得計算式：30,000元×1%=300元 Ｇ○○犯三人以上共同詐欺取財罪，處有期徒刑壹年貳月。未扣案之犯罪所得新臺幣參佰元沒收，於全部或一部不能沒收或不宜執行沒收時，追徵其價額。 （原審諭知) 31 如附表一編號31 被害人Ｂ○○匯款合計41,000元，故被告Ｇ○○犯罪所得計算式：41,000元×1%=410元 【Ｇ○○已給付Ｂ○○7,000元，此部分犯罪所得等同已實際合法發還被害人】    Ｇ○○犯三人以上共同以網際網路對公眾散布而詐欺取財罪，處有期徒刑壹年肆月。 （本院諭知）   32 如附表一編號32 被害人玄○○匯款合計15,000元，故被告Ｇ○○犯罪所得計算式：15,000元×1%=150元     Ｇ○○犯三人以上共同以網際網路對公眾散布而詐欺取財罪，處有期徒刑壹年參月。未扣案之犯罪所得新臺幣壹佰伍拾元沒收，如全部或一部不能沒收或不宜執行沒收時，追徵其價額。 （原審諭知)   33 如附表一編號33 被害人癸○○匯款24,000元，故被告Ｇ○○犯罪所得計算式：24,000元×1%=240元     Ｇ○○犯三人以上共同以網際網路對公眾散布而詐欺取財罪，處有期徒刑壹年參月。未扣案之犯罪所得新臺幣貳佰肆拾元沒收，如全部或一部不能沒收或不宜執行沒收時，追徵其價額。 （原審諭知)   34 如附表一編號34 被害人壬○○匯款8,000元，故被告Ｇ○○犯罪所得計算式：8,000元×1%=80元 【Ｇ○○已給付壬○○2,000元，此部分犯罪所得等同已實際合法發還被害人】  Ｇ○○犯三人以上共同以網際網路對公眾散布而詐欺取財罪，處有期徒刑壹年。 （本院諭知） 35 如附表一編號35 被害人辛○○匯款15,000元，故被告Ｇ○○犯罪所得計算式：15,000元×1%=150元 【Ｇ○○已給付辛○○3,000元，此部分犯罪所得等同已實際合法發還被害人】   Ｇ○○犯三人以上共同以網際網路對公眾散布而詐欺取財罪，處有期徒刑壹年貳月。 （本院諭知） 36 如附表一編號36 被害人宙○○匯款合計33,000元，故被告Ｇ○○犯罪所得計算式：33,000元×1%=330元     Ｇ○○犯三人以上共同以網際網路對公眾散布而詐欺取財罪，處有期徒刑壹年參月。未扣案之犯罪所得新臺幣參佰參拾元沒收，如全部或一部不能沒收或不宜執行沒收時，追徵其價額。 （原審諭知)  37 如附表一編號37 被害人Ａ○○匯款50,000元，故被告Ｇ○○犯罪所得計算式：50,000元×1%=500元 已給付宇○○2,000元，此部分犯罪所得等同已實際合法發還被害人 【Ｇ○○已給付庚○○2,000元，此部分犯罪所得等同已實際合法發還被害人】   Ｇ○○犯三人以上共同詐欺取財罪，處有期徒刑壹年參月。 （本院諭知）